臺灣高等法院臺中分院刑事判決
110年度上訴字第2128號

上  訴  人  臺灣臺中地方檢察署檢察官
被      告  張家熒



選任辯護人  彭佳元律師
上列上訴人因被告毒品危害防制條例案件，不服臺灣臺中地方法
院109年度訴字第653號中華民國110年10月26日第一審判決（起
訴案號：臺灣臺中地方檢察署108年度偵字第33597號），提起上
訴，本院判決如下：
    主  文
原判決撤銷。
甲○○共同犯販賣第三級毒品罪，共貳罪，各處有期徒刑柒年貳月
，應執行有期徒刑柒年拾月。扣案之三星廠牌行動電話壹支（IM
EI：000000000000000；含門號0000000000號SIM卡壹張）沒收。
    事  實
一、甲○○明知2-氟-去氯愷他命、氯甲基卡西酮係毒品危害防制
    條例第2條第2項第3款所稱之第三級毒品；氯二甲基卡西酮
    係同條例第2條第2項第4款所稱之第四級毒品，依法不得持
    有及販賣，竟分別於：
  ㈠民國108年11月18日（星期一）18時58分許，○○○（所犯違反
    毒品危害防制條例罪，業經原審法院以109年度訴字第980號
    案件判處罪刑確定）以通訊軟體LINE（暱稱「風雲」）與甲
    ○○（暱稱「伊伊」）聯絡，向甲○○洽購80包之毒咖啡包。甲
    ○○遂與真實姓名年籍不詳、綽號「小金」之成年男子共同基
    於販賣第三、四級毒品之犯意聯絡，先由甲○○以通訊軟體We
    Chat與「小金」聯繫，由甲○○向「小金」拿取摻有第三級毒
    品2-氟-去氯愷他命、氯甲基卡西酮、第四級毒品氯二甲基
    卡西酮之咖啡包後，於同日稍後在苗栗縣頭份市某路邊交給
    ○○○。惟○○○因無現款，故購毒款項暫予賒欠，至翌日（19日
    ）○○○才將購毒款項新臺幣（下同）1萬4000元交給甲○○，甲
    ○○再回帳給「小金」。
  ㈡於108年11月24日18時24分許，○○○（暱稱「風雲」）以通訊
    軟體LINE與甲○○（暱稱「伊伊」）聯絡，向甲○○洽購約300
    公克之2-氟-去氯愷他命。甲○○於是要求○○○駕駛車牌號碼00
    0-0000號自小客車（下稱甲車），至苗栗縣○○市○○路000號
    前接其上車，並與「小金」共同基於販賣第三級毒品2-氟-
    去氯愷他命之犯意聯絡，先由甲○○以通訊軟體WeChat與「小
    金」聯繫，約定毒品交易之時間、地點及金額後，由○○○駕
    駛甲車搭載甲○○，於翌日（25日）0時許在臺中市西屯區青
    海路0段某處停車，由甲○○下車向「小金」拿取第三級毒品2
    -氟-去氯愷他命1包約300公克後，回到甲車交給○○○，惟○○○
    因無現款，故購毒款項21萬元暫予賒欠。嗣於同日0時45分
    許，甲車因在紅線違規停車，形跡可疑為警盤查，經○○○同
    意搜索甲車，扣得甲○○所有之三星廠牌行動電話1支（IMEI
    ：000000000000000；含門號0000000000號SIM卡1張）；甲○
    ○甫交給○○○之第三級毒品2-氟-去氯愷他命1包（毛重306.08
    公克，驗前淨重300.54公克，純度約94%，純質淨重282.5公
    克）、甲○○之前賣給○○○之摻有第三級毒品2-氟-去氯愷他命
    、氯甲基卡西酮、第四級毒品氯二甲基卡西酮之毒咖啡包1
    包（毛重5.7公克，驗餘淨重4.6797公克）；○○○所有之第一
    級毒品海洛因1包（毛重0.6公克，驗餘淨重0.4547公克）、
    第二級毒品甲基安非他命1包（毛重0.5公克，驗餘淨重0.06
    57公克）、海洛因注射針筒1支、IPHONE行動電話1支，而悉
    上情。
二、案經案經臺中市政府警察局第六分局報告臺灣臺中地方法院
    檢察署檢察官偵查起訴。
    理  由
壹、證據能力之說明 
一、本案搜索扣押所得之毒品暨衍生之毒品鑑定書均有證據能力
　㈠按刑事訴訟法第131條之1的「同意搜索」，法條僅規定：「
    搜索，經受搜索人出於自願性同意者，得不使用搜索票。但
    執行人員應出示證件，並將其同意之意旨記載於筆錄。」然
    有關受搜索人同意的前提要件、標準步驟，乃至簽署同意書
    面的格式、內容、時間等記載均付之闕如。雖「同意搜索」
    乃放棄基本權對隱私的保護與令狀主義的堅持，本質上趨近
    所謂「任意處分」，惟為避免偵查機關濫用，於其實施同意
    搜索時，仍不得逾越必要之範圍，且所踐行的程序應合理、
    正當，並應遵守刑事訴訟法其他關於搜索的規定。即係以執
    行人員於執行搜索前應出示證件，查明受搜索人有無同意的
    權限，並應將其同意的意旨記載於筆錄或書面，由受搜索人
    簽名或出具書面表明同意之旨為程序規範，並以一般意識健
    全具有是非辨別能力之人，因搜索人員出示證件表明身分與
    來意，均得以理解或意識到搜索的意思及效果，而有參與該
    訴訟程序及表達意見的機會，可以自我決定選擇同意或拒絕
    ，非出於強暴、脅迫、利誘、詐欺或其他公權力之不當施壓
    所為的同意為其實質要件。換言之，既謂「同意搜索」，搜
    索人員應於詢問受搜索人同意與否前，先行告知其有權拒絕
    搜索，且於執行搜索過程中受搜索人可隨時撤回同意而拒絕
    繼續搜索，即受搜索人擁有不同選擇的權利。另執行搜索之
    書面祇能在搜索之前或當時完成，不能於事後補正，否則其
    搜索難認合法（最高法院108年度台上字第839號判決意旨參
    照）。
　㈡原審法院依聲請勘驗錄影光碟，勘驗結果如下，有原審法院
    勘驗筆錄及勘驗報告暨擷取照片編號1至23附卷可稽（見原
    審卷一第257頁至258頁、第261頁至第272頁）。
　⒈搜索錄影光碟檔名「2019_1125_003821_420.mp4」檔案：⑴畫
    面顯示時間：2019/11/25 00:38:35，員警盤查證人○○○，員
    警：怎麼停這裡？有帶證件？證人○○○答（手指便利商店方
    向）：買飲料。員警：哦。員警（要求證人○○○開啟駕駛座
    車窗）：證件看一下。員警：熄火、熄火，你的手機呢？員
    警：你手剎要不要拉？怎麼會往前？⑵00:38:55，證人○○○交
    付證件予員警，員警：車子是誰的？證人○○○：朋友的。拿
    行照給你。員警：朋友的哦？什麼名字你知道嗎？證人○○○
    ：這邊有行照。員警：現在都是你在開？證人○○○：沒有、
    沒有，今天借。員警：你跟他借？證人○○○：今天借，下來…
    員警：你跟他借車而已？⑶00:39:00，被告坐在副駕駛座上
    ，與車窗外2名員警對話。⑷00:39:15，證人○○○交付汽車行
    照予員警，員警：我看一下。證人○○○：在這邊。員警：大
    哥，車子是？員警：車子是他朋友的。證人○○○：我朋友的
    ，你可以打電話去問。員警：他說是他朋友的。證人○○○：
    我現在可以馬上打給他。員警：你跟他借的？證人○○○：對
    、對。我借開下來的，來找…員警：你朋友在裡面是不是？⑸
    00:39:30，證人○○○手指便利商店方向，被告：買東西。證
    人○○○：買東西。員警：你裡面還有一位朋友是嗎？證人○○○
    ：他去買東西。員警：哦。證人○○○：他買涼的、買涼的而
    已。員警：嘿。員警：沒關係，你下車一下好嗎？員警：來
    對一下證件。證人○○○：怎樣？員警：來對一下證件。⑹00:3
    9:45，證人○○○自駕駛座下車，員警：你有帶證件嗎？證人○
    ○○：有啊，行照在那邊。員警：身分證啦。員警：剛剛有還
    你了。員警：剛剛有還你了吧？證人○○○：有啊，你不是對
    完才還我的啊？⑺00:39:53，證人○○○交付證件予員警；⑻00:
    39:56，員警核對證人○○○身分證，證人○○○：啊他人呢？員
    警：你朋友呢？證人○○○（手指便利商店方向）：在那裡面
    買東西。員警：那一個？員警：你說車主嗎？證人○○○：不
    是、不是、不是。員警：不是車主？證人○○○：不是車主。
    是住在台中的。台中的朋友。員警：(聽不清楚)證人○○○：
    很久了，剩沒多久了。⑼00:40:17，員警要求看證人○○○身體
    ，員警：身體看一下，來。證人○○○：我又沒怎樣。員警：
    你有去驗尿嗎？證人○○○：有啊。員警：你現在還在尿採。⑽
    00:40:26，員警翻查證人○○○隨身包包，證人○○○：我剛回來
    而已。我知道剛回來一定要去報到。我才剛報到。員警：我
    看一下。員警：哪一位？你朋友是哪一位？他有要出來了沒
    ？員警：有嗎？你有看到他嗎？員警：他在那邊站著的？證
    人○○○：不是，一個人而已。員警：一個人而已？⑾00:41:00
    ，員警要求被告下車，員警：下車啊。證人○○○：我不知道
    啊，現在什麼情形？員警：下車啦，小姐。證人○○○：帶你
    來找。員警：沒關係。員警：沒有。等一下、等一下。你跟
    我說哪一位就好了。證人○○○：我沒有看見他啊。員警：沒
    關係。證人○○○：他下來買涼的。員警：我們在這裡等他嘛
    ，對否？
　⒉搜索錄影光碟檔名「2019_1125_004122_421.mp4」檔案：⑴00
    :41:21，3名員警在車牌號碼000-0000號自小客車車窗外要
    求被告下車，員警：你沒有看到他嗎？證人○○○：我沒看到
    。⑵00:41:25，被告開啟副駕駛座車門下車，員警：你沒有
    看到他哦？員警：這一位？證人○○○：不是。員警：不是？
    員警：包包看一下，包包。證人○○○：欸、啊人呢？員警：
    你朋友人呢？員警：怎麼不見了？員警：朋友跑掉不見了？
    員警：你等一下啦。⑶00:41:50，員警翻查證人○○○隨身包包
    ，證人○○○回頭至員警身旁，證人○○○：我想說我又不怕你對
    我怎樣，我是說…我朋友不見了。⑷00:41:54，員警翻查證人
    ○○○隨身包包，另一名員警盤查站在副駕駛座車門旁之被告
    ，證人○○○：所以說我跟你們裝瘋子，他真的下來買涼的。
    員警：哦。⑸00:42:24，員警翻查證人○○○隨身包包，證人○○
    ○：(聽不清楚)...而已，查到這樣？員警：我跟你講，(聽
    不清楚)...按照規定就是要查。員警：不是說…證人○○○：因
    為我剛回來而已，我也有去報到。員警：嘿啦，我們也是這
    樣跟你講，這就是規定。員警：(聽不清楚)...接受我們警
    方去配合盤查，不是說要針對你或是針對誰，好不好？證人
    ○○○（點頭）：嗯、嗯。員警：啊你口袋？⑹00:42:52，證人
    ○○○拿出口袋內衛生紙團予員警檢視。⑺00:43:09，員警檢視
    證人○○○口袋內拿出之衛生紙團，員警：車上方便看一下齁
    。員警：簡單看一下齁。員警：車上看一下齁。員警：這東
    西都你的？你們的？⑻00:43:23，員警拿走證人○○○手上之煙
    盒檢視，證人○○○：這回你們這樣…員警：我現在也跟你講了
    。證人○○○：現在在找你的麻煩。員警：在找你的麻煩。員
    警：(聽不清楚)...本來就是要接受這樣的盤查。不是說你
    有前科還是怎樣針對你。員警：還有沒有？⑼00:43:41，員
    警返還煙盒予證人○○○，員警：你自己拿。⑽00:43:42，員警
    搜查證人○○○褲子口袋，證人○○○：剛才拿出來給你看了。員
    警：(聽不清楚)...員警：我自己來、我自己來看、我伸進
    去自己來看。證人○○○：好。證人○○○（往前顛一步）：頭殼
    稍微暈暈。⑾00:44:03，員警詢問證人○○○褲子口袋裡白色方
    塊狀物為何物，員警：這是做什麼的？⑿00:44:06，證人○○○
    站不穩後仰，員警拉住證人○○○外套衣角，員警：欸、你做
    什麼？員警：你站不穩是不是？證人○○○：嘿啊。員警：怎
    麼會這樣？證人○○○(搖頭)員警：你是在做什麼？員警：你
    是在「提」嗎？證人○○○：我沒有在「提」。員警：好、我
    扶住你嘛，好不好？　　
  ㈢證人即臺中市政府警察局第六分局市政派出所員警○○○於原審
    審理時證稱：108年11月25日查獲當天我任職於第六分局市
    政派出所，當天的凌晨零點45分在臺中市○○區○○路○段○○○○
    號000-0000號自小客車上面有毒品，當時我們是巡邏勤務，
    我們一車有四個人，行經青海路口的時候發現到那台自用小
    客車紅線違停在路口轉角處，所以我們才上去盤查，見到證
    人○○○坐在駕駛座，被告甲○○（下稱被告）坐在副駕駛座，
    我們上去請他們下車盤查證件並勸導不能違停，在盤查的過
    程我們懷疑他們有毒品前科才對他們詢問這方面是否有攜帶
    違禁品，我們當下有詢問過他們，他們當下也點頭表示，我
    們就對他們的身上跟車內進行搜索，然後就在自用小客車的
    副駕駛前方的置物箱內發現到愷他命一大包，然後又在後座
    包包發現內藏有違禁品，我們當下詢問他們兩個，證人○○○
    坦承是他所有，我們才把他帶回來釐清是什麼情形，我們在
    盤查的時候，他們都支支吾吾的，意思是說他們在等待友人
    ，他們是朋友關係在車上聊天而已，可是我們在盤查過程並
    沒有看到有任何人在周遭，他們眼神一直有在交會，所以我
    們才覺得非常可疑才會對他們進行盤查，當時有要求被告及
    證人○○○提出證件，但我印象中他們好像是口頭告知身份字
    號，我們有用電腦查詢，當天對他們的身體就身上的財物還
    有車內的東西搜索，後來在車內有扣到毒品，在搜索前有詢
    問過被告及證人○○○可以搜索嗎，他們點頭意思表示而已，
    沒印象他們有無講話，我們在搜索過程他們也沒有任何的意
    見或對於我們的盤查過程沒有任何的中止說我們有違法搜索
    的問題，所以我們認為他的意思是可以繼續搜索，整個搜索
    過程應該十幾分鐘，搜索結束之後我們就將他們兩個帶回派
    出所對於他們現有的事證做詢問，偵字卷第77、79頁自願受
    搜索同意書是在我們所內簽的，他們簽立搜索同意書的時候
    沒有異議。證人○○○當天從搜索一直到帶回警局的這段過程
    意識是清楚的。對00000000車號車內搜索的是員警○○○，他
    身上也有配戴密錄器，後來我們沒有留存搜索過程的影片是
    因為我們現場搜索覺得沒有任何的爭議跟質疑，因為我們在
    搜索過程覺得都是經過他們同意合法搜索下，所以就不會太
    去儲存到這一塊，除非當下有任何質疑或者是當事人有任何
    表態，我們才會把密錄器儲存作爾後的證據。當天我們上前
    盤查後，從證人○○○及被告身上是有聞到少許類似愷他命的
    味道，應該從車內就有散發出些許愷他命的味道，因為那時
    候他們兩個也在車內，所以我們懷疑他們兩個可能有在車內
    吸用，所以才請他們下車盤查，因為我們只是聞到，不能很
    確切的說他們車內確實是有，所以我們只是說可能車內或者
    是他們可能攜有違禁品，我們再加上盤查從小電腦查證他們
    有毒品前科才會對他們進行盤查，是證人○○○以外另外兩位
    的其中之一員警查詢被告的前科紀錄，對被告盤查的是員警
    ○○○。我的印象是證人○○○有向證人○○○詢問是否同意搜索。
    原審卷一第265頁編號9照片戴帽子的員警是○○○、拿手電筒
    的那個人是我，我、○○○和另一位員警們是對著證人○○○，證
    人○○○對被告。○○○跟我都有詢問過他們，○○○是現場對證人○
    ○○進行盤查。因為時間有點久，所以我印象不是很清楚是否
    由○○○對證人○○○作出是否同意搜索的詢問及盤查身份的部分
    。原審卷一第277頁以下照片第一格左邊這個員警是我，我
    手中那一整疊的文件可能是給證人○○○簽具同意採尿的部分
    ，同意受搜索的同意書是否有在這一疊文件裡面印象中不是
    這麼清楚，因為我們每個人有自己分配的工作，可能做完的
    一些文卷給他簽名的部分，我們看到哪邊沒簽就會告知他，
    所以不是說一定是誰給他簽的，現在也不知道裡面有哪些文
    件。（提示勘驗報告第5頁照片編號9，員警說身體看一下，
    來，證人○○○說我又沒怎樣，員警說你有去驗尿嗎？證人○○○
    說有啊，員警說你現在還在採尿。在跟證人○○○對話的人是
    你嗎？）對。（你當時為何會問○○○你有去驗尿嗎？）我會
    這樣詢問大概是我們小電腦有打出他還是尿液採驗人口。（
    提示勘驗報告第11頁照片編號18至編號21，員警說車上方便
    看一下，然後說這東西都你的你們的，然後證人○○○說這回
    你們這樣。主要和證人○○○對話的人是你嗎？）對。（照片
    編號21，證人○○○說剛才拿出來給你看了。你知道他說的是
    什麼嗎？）忘記了。（然後你就說我自己來、我自己來看、
    我伸進去自己來看，然後○○○就說好。這時候你是打算做什
    麼動作？）對他詢問是否可以同意進行搜索。編號21的時候
    ，因為我們會再三的確認同意搜索的部分，所以我會再一次
    問他。我講我自己來、我自己來看、我伸進去自己看，我當
    下是用疑問的方式問自己來可以嗎？我自己來看這樣的方式
    ，不是說我直接手進去那個直接搜索的部分，因為我還是有
    詢問過他們，我指的詢問徵求他們同意的部分就是這句話，
    本件是我徵求證人○○○同意搜索的，因為我有告知過他，就
    是照片編號21的部分，我說「我自己來、我自己來看、我伸
    進去自己來看」就是我說的告知，沒有印象前面的部分是否
    有人徵求證人○○○同意搜索，當時看到這輛小客車的時候，
    在目視的範圍內沒辦法看到前面置物箱裡面有愷他命。我們
    在製作筆錄都有詢問證人○○○，他自己表態他的精神是可以
    詢問的，我對他製作筆錄的時候，他可能是有恍惚之類的，
    因為這種施用毒品的比較會有恍神、恍惚的狀況等語（見原
    審卷一第419頁至第435頁）。
  ㈣證人即臺中市政府警察局第六分局市政派出所員警○○○於原審
    審理時證稱：本件查獲108年11月25日時我任職第六分局市
    政派出所擔任員警，108年11月25日凌晨零點45分在臺中市○
    ○區○○路○段○○○號000-0000號自小客車上面有毒品。當時因
    為那臺車違停在路口，我們就上前盤查，在盤查過程就請他
    們下車，然後在他們同意之下檢視他們車上帶的東西還有車
    上的物品，然後就是查獲毒品。當天搜索的範圍就是請他們
    把身上的東西提交出來，然後就是看車子的部分，那時候查
    獲毒品是在副駕駛的置物箱，我們就是說打開可以看？然後
    就是打開。當時我們一車4人，我從警從100年到現在，證人
    ○○○在查獲毒品的過程就是很明顯的一種眼神飄渺心虛的感
    覺，我們讓他們不要太靠近，就是一個在副駕駛座、另外一
    個可能在後車廂，當時我是在副駕駛座旁邊，我是盤查被告
    的部分。被告一開始坐在車上，我就請她下車，她有配合，
    然後看她身上有沒有帶什麼違禁物品自行交出來，她說她身
    上都沒有東西，在她同意之下我們進行做拍搜，然後搜完之
    後我們就是說車上有沒有東西，因為他們是坐副駕駛座跟駕
    駛座上，那時候我們目視所及後面有一個黑色包包，他們都
    說不是他們的，我們就很可疑，我們說那車上我們可以看一
    下嗎？他們就點頭示意，在過程中也沒有說不要還是怎麼樣
    ，因為他們是停在7-11的門口，他們是說還有一個人在7-11
    裡面，所以他們一直往那裡面看，整個搜索過程大概5到10
    分鐘，被告和證人○○○在搜索現場完全沒有異議。我負責幫
    被告做筆錄，忘記是否我讓被告簽自願受搜索同意書，但是
    我筆錄上有詢問到這個同意書是不是她自己簽的，這個我做
    筆錄應該都會問到。108年11月25日當天我們是4位員警來執
    行巡邏勤務，當天我身上有配戴密錄器，但當時沒有打開，
    因為我們不會說一上班就開密錄器然後連續錄一整天，我們
    通常都是有案件再錄，但是那一天我就真的忘了。當天我在
    現場的時候沒有告訴她可以不用同意搜索這件事情，但是有
    跟她說可不可以看，後來對於車內搜索也是我。我忘記當天
    是哪一位警員徵詢證人○○○同意搜索的，可能是都有問，但
    是他就是點頭這樣。關於同意搜索我有問被告，我就是請她
    下車東西拿出來我看，車上有稍微看一下這樣，我就是這樣
    問，車上有沒有其他違禁物品，她一定會說沒有，那我就說
    我可以稍微看一下嗎？就是就這樣，她就點頭。一般這種交
    通違規，我們盤查以後徵詢對方同意搜索通常都是口頭上同
    意，我就問說身上有沒有帶違禁物品或車上有沒有違禁物品
    ，有的話就是自己拿出來，如果都沒有的話，我就說那這樣
    的話我可以看一下嗎？就是這樣問，本案也是這樣，就詢問
    證人○○○跟被告說可不可以看一下車上，他同意之後我們就
    不會做解釋，除非他問為什麼要看，我們就會跟他解釋說你
    們停在這邊看是什麼情況再跟他做敘述。如果目視所及如果
    看到有的話，當然是用看一下，如果要搜索、要去翻或者是
    什麼之類的再跟他做解釋，本件沒有很確實的說要去搜索他
    的車子。我們發現證人○○○跟被告在車上的時候，我沒有聞
    到其他特殊的氣味等語（見原審卷一第436頁至第445頁）。
    　　
  ㈤依卷附搜索扣押筆錄之記載及上述證人○○○、○○○於原審審理
    時之證述，本案並非依法院所核發之搜索票執行搜索，而係
    依刑事訴訟法第131條之1規定經受搜索人即被告、證人○○○
    同意執行搜索（見偵卷第81頁、原審卷一第421頁、第438頁
    ）。然證人○○○於原審審理時證稱本案搜索過程之錄影檔案
    已為嗣後錄製之檔案所覆蓋（見原審卷一第433頁）；證人○
    ○○證稱當日配戴之密錄器未打開（見原審卷一第441頁），
    即均無法提供錄影檔案，以證明被告及證人○○○當時有明示
    同意搜索；至於被告及證人○○○雖曾於自願受搜索同意書簽
    名，然證人○○○於原審審理時證稱此乃係被告及證人○○○事後
    於所內補簽（見原審卷一第422頁），是亦無法由被告、證
    人○○○於上開文件上簽名，而事後補正搜索前或搜索當時未
    得被告自願性明示同意之欠缺。依據上述最高法院判決意旨
    及說明，本案警方對被告所執行之搜索，並不符合同意搜索
    之要件，亦非依搜索票所執行之搜索，難認合法，因此所取
    得如附表編號1至6所示之扣案物及衍生證據，即非屬依法定
    程序所取得之證據。
　㈥惟按刑事訴訟，係以確定國家具體之刑罰權為目的，為保全
    證據並確保刑罰之執行，於訴訟程序之進行，固有准許實施
    強制處分之必要，惟強制處分之搜索、扣押，足以侵害個人
    之隱私權及財產權，若為達訴追之目的而漫無限制，許其不
    擇手段為之，於人權之保障，自有未周。故基於維持正當法
    律程序、司法純潔性及抑止違法偵查之原則，實施刑事訴訟
    程序之公務員固不得任意違背法定程序實施搜索、扣押；然
    而違法搜索、扣押所取得之證據，若不分情節，一概以程序
    違法為由，否定其證據能力，從究明事實真相之角度而言，
    難謂適當，且若僅因程序上之瑕疵，致使許多與事實相符之
    證據，無例外地被排除而不用，例如案情重大，而違背法定
    程序之情節輕微，若遽捨棄該重要證據不用，被告可能逍遙
    法外，此與國民感情相悖，難為社會所接受，自有害於審判
    之公平正義。因此，對於違法搜索、扣押所取得之證據，除
    法律另有規定外，為兼顧程序正義及發現實體真實，應由法
    院於個案審理中，就個人基本人權之保障及公共利益之均衡
    維護，依比例原則及法益權衡原則，予以客觀之判斷，亦即
    宜就⒈違背法定程序之程度。⒉違背法定程序時之主觀意圖（
    即實施搜索、扣押之公務員是否明知違法並故意為之）。⒊
    違背法定程序時之狀況（即程序之違反是否有緊急或不得已
    之情形）。⒋侵害犯罪嫌疑人或被告權益之種類及輕重。⒌犯
    罪所生之危險或實害。⒍禁止使用證據對於預防將來違法取
    得證據之效果。⒎偵審人員如依法定程序，有無發現該證據
    之必然性。⒏證據取得之違法對被告訴訟上防禦不利益之程
    度等情狀予以審酌，以決定應否賦予證據能力（最高法院11
    1年度台上字第1002號判決意旨參照）。經查，被告及證人○
    ○○固於上述時間、地點為警搜索「後」，始填具本案之自願
    受搜索同意書，然依證人○○○、○○○之證述，本案係因證人○○
    ○駕駛之自用小客車違規停放在路口轉角紅線位置，警方始
    上前盤查；而警方在執行搜索「前」，確已得被告及證人○○
    ○點頭表示同意，由此等員警執行搜索及被告簽署自願受搜
    索同意書之過程，可見執行搜索之員警並非預有違背法定程
    序之主觀認知，而員警於返回派出所後令被告及證人○○○補
    簽具書面之違背程序方式，對被告權利之侵害程度非屬重大
    ，若警方依法定程序當場令被告及證人○○○簽署自願受搜索
    同意書，亦有發現該證據之必然性；又扣案如事實欄所載之
    毒品數量不少，一旦流入市面，對於社會治安之危害甚鉅，
    若非即時查獲，難以防免可能之危險或實害，且以本案情節
    ，即使採用扣案毒品作為證據，亦不致於對預防將來違法取
    得證據之效果產生影響。是本院權衡上揭事由依刑事訴訟法
    第158條之4規定，審酌人權保障及公共利益之均衡維護，認
    本案搜索程序扣得如附表所示毒品，及其相關自願受搜索同
    意書、搜索扣押筆錄、扣押物品目錄表、毒品鑑定書，均有
    證據能力。
二、證人○○○於108年11月25日偵查中具結後之證述有證據能力　
    　
  ㈠按「被告以外之人於偵查中向檢察官所為之陳述，除顯有不
    可信之情況者外，得為證據」刑事訴訟法第159條之1第2項
    定有明文。另按被告恐因陳述致自己受刑事追訴或處罰者，
    有權拒絕陳述，係刑事訴訟法第181條賦予證人恐因陳述受
    追訴或處罰之拒絕證言權，旨在免除證人陷於抉擇控訴自己
    或與其有一定身分關係之人、或陳述不實而受偽證之處罰、
    或不陳述而受罰鍰處罰，甚而主觀上認為違反具結文將受偽
    證處罰之困境。又證人此項拒絕證言權，與被告之緘默權，
    同屬不自證己罪之特權，為確保證人此項權利，刑事訴訟法
    第186條第2項規定法官或檢察官有告知證人之義務。如法官
    或檢察官未踐行此項告知義務，而告以具結之義務及偽證之
    處罰並命朗讀結文後具結，將使證人陷於如前述之抉擇困境
    ，無異剝奪證人此項拒絕證言權，強迫其作出讓自己入罪之
    陳述，違反不自證己罪之原則，自係侵害證人此項權利，其
    因此所取得之證詞，有無證據能力，宜應依刑事訴訟法第15
    8條之4規定，權衡個案違背法定程序之情節、侵害被告權益
    之種類及輕重、對於被告訴訟上防禦兼顧人權保障及公共利
    益之均衡維護，審酌判斷之（最高法院94年度台上字第51號
    、96年度台上字第1043號判決意旨可資參照）。
　㈡經本院依職權勘驗證人○○○於108年11月25日偵訊光碟（見本
    院卷第291至300頁， 內容詳如附件二所示），檢察官以證
    人身分訊問偵查中之共同被告○○○，係向其告知「這個案件
    你有雙重身分，你自己涉案的部分你是被告的角色，你可以
    保持緘默，一開始就說過了，但是對於甲○○販賣毒品的犯行
    而言，你是證人的角色，那作證就要據實陳述，不可以說謊
    ，否則會以偽證罪處7年以下有期徒刑，這樣你瞭解嗎？（0
    0：02：25秒至00：02：46秒）」（見本院卷第293頁），而
    就刑事訴訟法第181條「證人恐因陳述致自己或與其有前條
    第1項關係之人受刑事追訴或處罰者，得拒絕證言。」之規
    定內容有疏漏之處，惟衡諸修正前毒品危害防制條例第4條
    第3項之販賣第三級毒品罪，其犯罪對於社會治安之危害甚
    鉅；況且證人○○○就其與本案有關之持有毒品犯行，於其同
    日為證述前，已自白坦承犯行（見本院卷第292頁），則證
    人○○○既係對自己已自白之犯行作證，雖檢察官漏未告知得
    拒絕證言之權利，然並未侵害其不自證己罪之權利；且本案
    被告所涉犯行對社會秩序之危害非輕，證人○○○偵查中之證
    述對公益之維護實具重要性，尚不得僅因上開輕微瑕疵，即
    認證人○○○偵查中之證述無證據能力，而忽視重大社會利益
    之維護；再者，證人○○○於108年11月25日偵查中所為之證述
    ，並無證據證明其有「顯有不可信之情況」，是基於權衡原
    則，應認證人○○○108年11月25日於偵查中之證述具有證據能
    力。辯護意旨稱檢察官於偵查中未告知證人○○○有拒絕證言
    權，其所為之證言無證據能力，尚非可採。
三、證人○○○於108年11月25日警詢中之證述有證據能力　　
　㈠按被告以外之人於檢察事務官、司法警察官或司法警察調查
    中所為之陳述，與審判中不符時，其先前之陳述具有較可信
    之特別情況，且為證明犯罪事實存否所必要者，依刑事訴訟
    法第159 條之2規定，自得為證據。亦即茍同時具備信用性
    （可信性）之情況保障及必要性兩項傳聞法則例外之要件，
    其先前在警詢所為之陳述，自得為證據（最高法院111年度
    台上字第1479號判決意旨參照）。倘被告以外之人於警詢之
    陳述，係在較可信之特別情況下所為，且為證明犯罪事實存
    否所必要，卻與審判程序中所為陳述不符，考量實體真實發
    現之訴訟目的，特別規定各該審判外之陳述得為證據。而證
    人之警詢陳述是否具有上述較可信性及必要性，應就其警詢
    陳述與審判中陳述交互觀察，該先前之陳述，從客觀上之環
    境或條件等情況加以觀察，有無足以取代審判中反對詰問之
    可信性保證，以及該項陳述與待證事實有無關聯性、必要性
    等節，予以綜合比較判斷（最高法院111年度台上字第591號
    判決意旨參照）。
　㈡經本院依職權勘驗證人○○○於108年11月25日警詢光碟（見本
    院卷第260至291頁，內容詳如附件一所示），警方係以一問
    一答之方式詢問證人○○○，並無以不正方法詢問之情形，足
    認證人○○○之陳述過程具有任意性；且證人○○○於警詢錄影時
    間00：17：43秒至01：15：22秒期間，陳述其向被告購買毒
    品之過程時，精神狀況良好、意識清楚，言語表達順暢（僅
    於01：03：17秒以後才有間歇性閉眼打盹、張開眼睛或眨眼
    後眼神迷濛之情形，惟大部分精神狀況仍屬 良好）；而證
    人○○○於110年3月18日在原審作證時稱伊購買愷他命之過程
    是先打電話與1名綽號「阿嘉」之人聯絡，該人叫伊到臺中
    拿，伊到臺中打電話給「阿嘉」，就有1個不認識的人拿給
    伊。被告是在臺中市青海路上車，她沒有經手這愷他命等語
    （見原審卷一第404至405頁）。經核其在原審之證述內容與
    其警詢中之證述內容不一致（詳後述），本院審酌證人○○○
    於警詢中之證述較接近案發時點，記憶應較為清晰，並經員
    警依法踐行告知義務，詢問筆錄之記載係提示相關對話紀錄
    後，採取一問一答方式所製作，讓證人○○○依問題自由陳述
    ，未見任何強迫取供之不法情事，且依當時狀態，並無來自
    被告同庭在場之心理壓力，較有可能據實陳述，是證人○○○
    於警詢時陳述之客觀環境及條件，相較於其於審判中證述時
    之客觀環境及條件，以其警詢所為之陳述具有較可信之特別
    情況，且為證明被告犯罪事實存否所必要，依據前開規定及
    說明，應認證人○○○於警詢中之證述具有證據能力。至於原
    審就證人○○○於108年11月25日警詢錄影光碟，僅勘驗「影片
    時間：①00：05：40秒至00：08：50秒止、②00：56：14秒至
    01：00：14秒、③01：15：30秒至01：28：37秒」之片段內
    容（詳見原審110年1月15日勘驗筆錄及擷取照片，見原審卷
    二第257至258頁、第276至284頁），經本院重新勘驗該次警
    詢錄影光碟全部始末，查悉○○○於該次警詢時，係在光碟時
    間 「00：17：43秒至01：15：22秒」為不利於被告之供述
    ，當時證人○○○之精神狀況良好，意識清楚，陳述言語表達
    順暢；況僅在01：03：17秒以後出現略有精神不濟之情形，
    惟其意識仍屬清楚。而原審勘驗認證人○○○精神不濟、打盹
    、頭部晃動、甚至被員警喚醒之情形，均是在○○○為不利於
    被告之供述後始發生（01：15：38秒至01：28：37秒，見原
    審卷二第257至258頁、第279至284頁），可知原審憑片段之
    勘驗內容，推論證人○○○於原審審理時所稱其警、偵訊時在
    提藥等情屬實，而不採信證人○○○於108年11月25日警詢時之
    證詞，尚欠妥適，併予敘明。　　　
貳、實體方面之理由
一、認定犯罪事實所憑之證據及理由
    訊據被告矢口否認其有上述販賣第三、四級毒品給○○○之犯
    行，辯稱：108年11月18日○○○只有問伊有沒有娛樂性質的東
    西，因為他們說它沒有管制，伊後來有將所謂娛樂性質的這
    東西交給○○○，錢也是隔天○○○交給伊，於108年11月25日在
    車上搜到的咖啡包不是伊交給○○○，伊不知那是誰的；同日
    在車上搜到的愷他命是○○○自己和「小金」 接洽，他在青海
    路自己下車去拿的云云。惟查：
　㈠被告於①108年11月25日第二次警詢中供稱：我是在昨（24)日
    22時40分許在苗栗縣頭份市民族路前上車的，上車時，○○○
    開車，另一個人原本坐在副駕駛座上，後來移到後座，我們
    上車後就往臺中出發，○○○稱要去臺中買愷他命。有交易成
    功，於108年11月25日00時10分許，在臺中市西屯區青海南
    街附近交易的，我沒有參與交易過程等語（見偵卷第27至28
    頁）；②同日第三次警詢中供稱：實際上是我下車向愷他命
    賣家接洽，是○○○要的，而我只是幫他牽線，因為賣家不與
    生客碰面交易，是因為我的關係才可以先取得愷他命毒品再
    付錢，所以才不是他本人下車去接洽。我不知道該包毒品愷
    他命價格如何計算，賣家表示後面會再告知我價錢，賣家的
    微信暱稱為「金」，真名我需要去詢問，電話我不知道。我
    可提供之前詢問過他毒品價格的對話紀錄，其他訊息他都會
    回收。（問：據警方詢問○○○他在108年11月18日20至21時許
    在苗栗縣頭份市的路邊（地址不詳）有向你取得重量不詳的
    咖啡包，並於隔日將新台幣14000元交給你是否正確？）正
    確，賣家告知我說可以讓我先把咖啡包拿給○○○使用，然後
    隔日○○○把錢拿來後，我再把新台幣14000元回帳給賣家，我
    是在108年11月19日晚上22時許，在臺中市大里區水悅麗緻
    汽車旅館門口當面拿現金給他，該賣家與毒品愷他命之賣家
    為同一人，都是微信暱稱「金」之男 子。我都是以微信電
    話與賣家聯絡，沒有對話紀錄，且他還會要求我把手機的通
    話紀錄刪除等語（見偵卷第33至37頁）；③同日偵訊時供稱
    ：昨天我與○○○約見面是因為○○○要下來臺中拿愷他命，他想
    要透過我，看有沒有人在賣愷他命，我有幫他找到，我的上
    手是一個綽號「小金」約三、四十歲的男子。○○○問我時，
    我就有問「小金」，他說有，我才跟○○○說有，○○○才下來臺
    中。○○○說他買二、三百公克的愷他命，如果沒有被查獲，○
    ○○會載我回頭份，他就會回北部了。「小金」沒有講價錢，
    他拿給我之後，我就拿給○○○。我還沒有報價給○○○，「小金
    」就跟我說先拿去，後面再跟我講價錢，我就跟○○○說你先
    拿去，後面人家跟我說多少錢我再跟你說，○○○就說好。（
    問【提示108年11月19日18時28分通訊軟體對話照片】對話
    内容為何？）那天就是前面○○○有跟我說要拿咖啡包，我也
    是跟「小金」拿的 ，「小金」先拿咖啡包給我，我就先拿
    給○○○，我先用我的名義跟「小金」拿毒品 ，我交給○○○後
    ，「小金」再跟我說多少錢，我再告訴○○○要拿多少錢給我
    。（問：這次○○○透過你拿了多少咖啡包？）1萬4千元，80
    幾包的咖啡包 。（問 ：「你說我晚上順便回帳」是何意？
    ）「小金」先拿毒品給我都還沒有給錢，我要把錢順便回帳
    給「小金」 。（問：【提示108年11月24日18時42分通訊軟
    體對話照片】對話内容為何？）這是被查獲的前一天晚上○○
    ○請我幫忙找愷他命，○○○要我透過我的名義跟「小金」拿愷
    他命 ，但我怕我要揹這條錢，我就有問○○○你確定有辦法把
    錢給我嗎，○○○就說現在有人要，所以我就知道了，就幫他
    向「小金」叫愷他命等語（見偵卷第138至139頁）；④於108
    年11月26日原審羈押訊問時供稱：我承認有販賣愷他命給○○
    ○，我賣給他就這1次，這次是他請我幫他找愷他命，我陪他
    下來臺中西屯青海南街附近找「小金」拿愷他命，是○○○詢
    問我這邊有沒有愷他命可以拿，我說我幫你問問看，後來我
    有問到「小金」，「小金」說好，就是那邊有愷他命可以拿
    ，我就陪○○○一起下來臺中，愷他命是我幫○○○去跟「小金」
    拿的，後來我在車上把愷他命交給○○○，○○○沒有拿錢給我，
    也沒有答應要給我報酬，○○○是將愷他命帶回臺北後，事後
    小金告訴我愷他命多少錢，我再告知○○○，○○○再跟我一起下
    來拿給錢「小金」，我沒有從中拿到好處，也沒有拿到可施
    用的毒品等語（見聲羈卷第14頁）。綜觀被告於警詢、偵查
    及羈押訊問時之陳述，其雖否認有從中獲利，但坦承有於10
    8年11月18日向綽號「小金」之人拿取80幾包之毒品咖啡包
    交給證人○○○，並於翌日向○○○收取價金14000元回帳給「小
    金」；及其於108年11月24日晚間與證人○○○一起前往臺中青
    海路市，由其下車向綽號「小金」之人拿取愷他命後，再交
    給○○○之事實。
　㈡證人○○○於①108年11月25日第一次警詢中證稱：我是於108年1
    1月25日0時許載被告前往臺中市西屯區青海路，由被告下車
    與愷他命之賣家接洽取得愷他命毒品，取得之後被告才上車
    並放在副駕駛座置物箱內，我聽被告1公克愷他命的價格是7
    00元，這包有300克大約是21萬元，但還沒有付款，因為我
    不認識有販賣愷他命之賣家管道，是被告才認識的，所以需
    要透過被告與販賣愷他命之賣家接洽，賣家說先拿回去試試
    看毒品愷他命的品質再付款，我是都將購買愷他命之金錢交
    給被告，我與被告為朋友關係，認識2、3年，因為我跟她是
    朋友她才幫忙我接洽，我不知道她有無從中抽傭。LINE對話
    裡被告於108年11月18日14時及18時稱「哥哥你那個我朋友
    叫我試」、「你要多少」、「哥哥你要現金還是先拿回去再
    跟我處理」的對話是被告要試毒品咖啡包，因為我朋友需要
    ，所以透過我向被告詢問，原本是想說先拿貨，看貨行不行
    ，確定之後再付錢，該次沒有交易成功。被告於108年11月1
    9日18時28分稱「哥你晚上要拿14給我喔我晚上順便回帳」
    是因為前面我有說要先拿毒品咖啡包來試，所以我要拿咖啡
    包的14,000元給被告，我於108年11月18日20、21時許在苗
    栗縣頭份鎮的路邊直接拿現金給被告，我不知道實際的量，
    只知道剩下的就是警方所扣得的量。被告於108年11月21日5
    時31分稱「我去拿你要的料」、「然後台北在缺菸看你要不
    要拋拋看，因為我朋友這人家銷北部開到50」，第一句是被
    告要幫我拿我要的毒品咖啡包，第二句就是被告告訴我北部
    賣的毒品愷他命價格比較好，問我要不要在台北賣賣看等語
    （見偵卷第48頁至第51頁）；②於同日偵訊時證稱：我跟被
    告是朋友關係，之前透過一個住在新竹的朋友介紹被告給我
    認識，我用通訊軟體LINE跟被告聯絡購買毒品，被告的暱稱
    是「伊伊」，我在108年11月間跟被告買過咖啡包14,000元
    ，地點是在新竹頭份那邊。被告在LINE說「順便回帳」是指
    她跟我收錢，回帳給她的上手，11月19日只有先給我一些咖
    啡包，要回帳那天再把其餘的咖啡包給我。我於108年11月2
    4日問被告說有沒有愷他命，她就叫我下來，我先去頭份載
    被告，來到臺中，停在什麼路上我忘記了，被告就下車，就
    拿了那些愷他命上車，上車沒有多久就被警察臨檢了，這些
    愷他命被告還沒有說打算賣我多少錢，我只是問一下有愷他
    命嗎？我愷他命的錢還沒有交給被告，我只是問而已，被告
    帶我下來拿等語（見偵卷第142頁至第143頁）。且經本院依
    職權勘驗證人○○○於108年11月25日警詢光碟（見本院卷第26
    0至291頁，內容詳如附件一所示）及同日偵訊光碟（見本院
    卷第291至300頁，內容詳如附件二所示）之結果，證人○○○
    為上開陳述時，分別係經員警及檢察官以一問一答之方式詢
    問及訊問，其精神狀況良好，意識清楚，陳述言語表達順暢
    ，並無毒癮發作之情形，堪認證人○○○上開證述確係出於自
    由意志所為。 
  ㈢被告以微信與綽號「小金」之人對話及以LINE與證人○○○對話
    紀錄如下：
  ⒈被告於107年12月18日曾以微信暱稱「小伊」詢問暱稱「金」
    之人：「額…我想問一下你那邊價位大概？」（見偵卷第103
    頁至第105頁），足認被告於警詢及偵查中所稱之「小金」
    乃確有其人。而上開訊息之日期雖與本案108年11月18日及1
    08年11月24日發生時間相距約1年，然依被告於警詢中供稱
    「我可提供之前詢問過他毒品價格的對話紀錄，其他訊息他
    都會回收。」、「我都是以微信電話與賣家聯絡，沒有對話
    紀錄，且他還會要求我把手機的通話紀錄刪除。」等情（見
    偵卷第36、37頁），可知被告自承上開微信對話是其向微信
    暱稱「金」之人詢問毒品價格之紀錄，且被告稱該人與被告
    對話後會回收訊息，並要求把對話紀錄刪除，亦與被告手機
    中未留存其與「小金」之其他關於毒品交易之對話訊息等情
    相符。
  ⒉觀之卷附被告與證人○○○之LINE對話訊息，① 108年11月18日1
    4時31分被告說「哥哥你那個我朋友叫我試我今天看找我朋
    友還是你找你朋友我們約一下」；同日18時45分至19時59分
    被告說「你要多少」、「量」、「快點回我」、「哥哥你要
    現金還是先拿回去再跟我處理」（見偵卷第91頁）；②108年
    11月19日15時37分被告說「哥你大概幾點要下來」；同日18
    時28分被告說「哥你晚上要拿14給我喔我晚上順便回帳」（
    見偵卷第93頁）。可知①被告於警詢供稱「賣家告知我說可
    以讓我先把咖啡包拿給○○○使用，然後隔日○○○把錢拿來後，
    我再把新台幣14000元回帳給賣家」等語（見偵卷第36頁）
    ，及於偵訊供稱：○○○有跟我說要拿咖啡包，也是跟「小金
    」拿的 ，「小金」先拿咖啡包給我，我就先拿給○○○，我先
    用我的名義跟「小金」拿毒品 ，我交給○○○後，「小金」再
    跟我說多少錢，我再告訴○○○要拿多少錢給我。這次○○○透過
    我拿了1萬4千元，80幾包的咖啡包 。「我晚上順便回帳」
    的意思是「小金」先拿毒品給我都還沒有給錢，我要把錢順
    便回帳給「小金」等語（見偵卷第139頁）；②證人○○○於警
    詢中證稱：被告於108年11月19日18時28分稱「哥你晚上要
    拿14給我喔我晚上順便回帳」是因為前面我有說要先拿毒品
    咖啡包來試，所以我要拿咖啡包的14,000元給被告等語（見
    偵卷第50頁），及於偵訊時證稱：我在108年11月間跟被告
    買過咖啡包14,000元，地點是在新竹頭份那邊，被告在LINE
    說「順便回帳」是指她跟我收錢，回帳給她的上手等語（見
    偵卷第142頁），確與上述通訊內容之客觀事證相符。㙋
　⒊再觀卷附被告與證人○○○之LINE對話訊息，①108年11月23日0
    時10分、21時24分被告說「哥你要的禮拜一早上會到你看怎
    樣再打給我禮拜一下午我不在所以你如果急早上就要下來我
    要到晚上才會有空」、「哥那個菸別推了有狀況」（見偵卷
    第99頁）；②108年11月24日18時42分被告說「我是想說還是
    明天你要連喝的一起拿」，證人○○○回「這是現在有」，被
    告說「好所以你拿上去就可以處理？」，證人○○○回「應該
    是沒甚什麼意外」，被告說「呃…好我知道了」（見偵卷第9
    9頁）；③108年11月24日20時40分至22時41分被告說「哥你
    如果有事要忙要很晚那我們再去拿好了」、「哥他沒接」、
    「等等」、「沒事」、「你出發了沒」、「頭份市○○路000
    號」、「我在這」（見偵卷第101頁）。可知①被告於警詢中
    供稱：我是在昨（24)日22時40分許在苗栗縣頭份市民族路
    前上車的，實際上是我下車向愷他命賣家接洽，是○○○要的
    ，而我只是幫他牽線，因為賣家不與生客碰面交易，是因為
    我的關係才可以先取得愷他命毒品再付錢，所以才不是他本
    人下車去接洽。我不知道該包毒品愷他命價格如何計算，賣
    家表示後面會再告知我價錢等語（見偵卷第27、34至35頁）
    ，及於偵訊時供稱：昨天我與○○○約見面是因為○○○要下來臺
    中拿愷他命，他想要透過我，看有沒有人在賣愷他命，我有
    幫他找到，我的上手是一個綽號「小金」約三、四十歲的男
    子。○○○問我時，我就有問「小金」，他說有，我才跟○○○說
    有，○○○才下來臺中。○○○說他買二、三百公克的愷他命，如
    果沒有被查獲，○○○會載我回頭份，他就會回北部了。「小
    金」沒有講價錢，他拿給我之後，我就拿給○○○等語（見偵
    卷第138至139頁），暨於原審羈押訊問時供稱：我承認有販
    賣愷他命給○○○，我賣給他就這1次，這次是他請我幫他找愷
    他命，我陪他下來臺中西屯青海南街附近找「小金」拿愷他
    命，愷他命是我幫○○○去跟「小金」拿的，後來我在車上把
    愷他命交給○○○等語（見聲羈卷第14頁）；②證人○○○於警詢
    中證稱：我是於108年11月25日0時許載被告前往臺中市西屯
    區青海路，由被告下車與愷他命之賣家接洽取得愷他命毒品
    ，取得之後被告才上車並放在副駕駛座置物箱內等語（見偵
    卷第48頁），及於偵訊時證稱：我於108年11月24日問被告
    說有沒有愷他命，她就叫我下來，我先去頭份載被告，來到
    臺中，停在什麼路上我忘記了，被告就下車，就拿了那些愷
    他命上車等語（見偵卷第149頁），確與上述通訊內容之客
    觀事證相符。㙋
　⒋綜上，被告以微信與綽號「小金」之人之對話紀錄及以LINE
    與證人○○○對話紀錄紀錄，既與被告於警詢、偵訊，原審羈
    押訊問時之供述，及證人○○○於警詢、偵訊時之證述互核相
    符，自足以佐證被告及證人○○○上開供述及證述確屬真實，
    可以採信。   
　㈣至於證人○○○於原審審理時雖改稱：我於108年11月25日凌晨0
    點45分在臺中市○○區○○路○段○○○○○○○○○號碼000-0000自小客
    車上面有毒品，當時車上被扣到的1包愷他命是我跟朋友拿
    的，我忘記他的名字了，那個人是朋友介紹的，我跟他不熟
    ，我先打電話跟朋友「阿嘉」聯絡我要毒品，然後他叫我去
    臺中拿，然後我去到臺中打給「阿嘉」，就有一個不認識的
    拿給我，然後他就走了，跟被告沒有關係，偵卷第48頁警詢
    我在警察局說108年11月25日載被告前往臺中市西屯區青海
    路由被告下車與愷他命之賣家接洽取得愷他命毒品，取得之
    後被告才上車並放在副駕駛座置物箱內的部分是因為那時候
    我人在難過我在提藥，所述不實在。我在臺中打電話給被告
    ，我去臺中青海路那邊，就是被查獲的地方找被告，被告沒
    有經手過這包愷他命，被告那時候不知道我是要去買愷他命
    ，她一上車警察就來了，被告跟我所說的買毒品的那個朋友
    無關。這包愷他命價值十幾萬元，還沒有付錢，當時扣案的
    毒品都是我的，除了愷他命以外其他的毒品在車上包包裡面
    扣到，那個包包是我一個朋友的。車上扣到的咖啡包我忘記
    是怎麼來的，（偵卷第50頁警詢筆錄記載「警察問該筆購買
    毒品咖啡包新台幣14,000元是由何人支付？如何交由被告？
    你說是我本人支付購買，直接拿現金給被告。警察問你是否
    知道被告毒品咖啡包的來源？你說你不知道」？）那時候我
    人在難過，所述不實在，我在做警詢筆錄的時候警方有要求
    我要指認被告。偵卷第89頁LINE記錄暱稱風雲跟伊伊分別是
    我和被告所使用的LINE帳號，偵卷第91頁LINE記錄，這一頁
    有兩張翻拍的照片，上面的對話是我跟被告的對話，被告說
    「哥哥你那個我朋友叫我試我今天看找我朋友還是你找你朋
    友我們約一下」我忘記是什麼意思，被告問你要多少，是什
    麼東西的量我也忘了，「哥哥你要現金還是先拿回去再跟我
    處理」是要處理什麼我忘了，偵卷第97頁11月21日的LINE記
    錄我忘記是否我和被告的對話，被告在對話中說「我去拿你
    要的料」、「然後台北在缺菸看你要不要拋拋看因為我朋友
    這人家銷北部開到50」我忘了是什麼意思，被告在警察局的
    時候說菸指的是愷他命，我沒有意見。被告在臺中我打電話
    給她，然後她在那邊等我，偵卷第89頁至105頁LINE對話手
    機翻拍照片，是我跟被告的通話紀錄，我忘記當時怎麼聯絡
    被告到臺中的查獲地點來找我，我除了這支手機當時還有另
    外的手機。（提示偵卷第142頁偵查筆錄，你在檢察官那邊
    有具結證述，檢察官問你如何知道被告那裡有毒品在賣？你
    回答我問的，但何時我忘記了，我跟被告是朋友關係，我們
    之前是透過一個住在新竹的朋友介紹被告給我認識的）這部
    分正確。（檢察官問你如何向被告聯絡購買毒品？你說我用
    通訊軟體LINE跟被告聯絡，被告暱稱是伊伊）被告暱稱叫做
    伊伊，但我沒向她購買毒品。（檢察官問你何時跟被告買過
    幾次毒品？你說10月間這一兩個禮拜有跟被告買過咖啡包14
    ,000元，我也不知道幾包，地點是在新竹頭份那邊）是錯的
    ，因為那時候人在難過。（提示偵卷第142頁偵查筆錄，檢
    察官問被告說順便回賬是什麼意思？你回答就是她跟我收錢
    回賬給她的上手，是講咖啡包14,000元的事情是嗎？）我忘
    了，我不知道。我到臺中跟一位朋友介紹的人購買查扣的愷
    他命價值十幾萬，我當場沒有付愷他命的價錢給對方，「阿
    嘉」會打給我跟我收，我不知道阿嘉真正的姓名跟聯絡電話
    ，阿嘉對我有信用所以讓我賒帳。（提示偵卷第143頁偵查
    筆錄，你在檢察官那邊說查獲的前一天你問被告說有沒有愷
    他命，她就叫你下來，你先去頭份載被告來到臺中停在什麼
    路上我忘記了，甲○○就下車拿了這些愷他命上車，上車沒多
    久就被警察臨檢。這個是你講的嗎？）忘了。（提示偵卷第
    138頁偵查筆錄，檢察官問被告在108年11月25日昨天跟證人
    ○○○約見面是為何事？她回答證人○○○要下來臺中買愷他命。
    然後問證人○○○買愷他命為何要跟你見面？被告回答他想透
    過我看有沒有人在賣愷他命，我有幫他找到我的上手是一個
    綽號小金約3、40歲的男子。為什麼你剛剛講的跟被告講的
    不一樣？）我不知道。（提示偵卷第139頁偵查筆錄，被告
    接受檢察官訊問的時候，檢察官提示108年11月19日18點28
    分通訊軟體對話紀錄的照片問被告對話的內容？被告說那天
    就是前面證人○○○有跟她說要拿咖啡包，她也是跟小金拿的
    ，小金先拿咖啡包給她，她就先拿給證人○○○，她用她的名
    義跟小金拿毒品交給證人○○○之後，小金再跟她說多少錢，
    她再告訴證人○○○要拿多少錢給她。檢察官問這次證人○○○透
    過你拿了多少咖啡包？被告說14,000元80幾包的咖啡包。有
    這個事實嗎？）沒有等語（見原審卷一第400頁至第419頁）
    。然本院依職權勘驗證人○○○於108年11月25日之警詢光碟及
    偵訊光碟，其陳述向被告購買毒品之過程時，精神狀況良好
    、意識清楚，言語表達順暢，並無毒癮發作之情形，業經本
    院詳述如前；且被告是於108年11月24日晚間在苗栗縣頭份
    市民族路坐上證人○○○所駕駛之車輛後，2人一同前往臺中，
    亦經本院認定如上，證人○○○於原審審理時亦證稱：我跟證
    人○○○是朋友關係，108年11月24日當天我人在臺北，證人○○
    ○剛好要回臺中，我順道坐他的車回臺中，當時車上還有1名
    女子坐在副駕駛座，但我不認識，當時我坐在車上後面的位
    置，差不多快到臺中青海路7-11附近時，車上的女子在臺中
    青海路有下車過，但我不知道她去做什麼（見原審卷二第10
    5、109至112頁）。可知證人○○○在原審稱被告是在臺中市青
    海路上車，她沒有經手這包愷他命等語等情，顯與事實不符
    ，其於原審審理時翻異前詞，所為之證述純係廻護被告之詞
    ，無可採信。
　㈤此外，並有現場照片、（○○○、甲○○）自願受搜索同意書、臺
    中市政府警察局第六分局搜索扣押筆錄、扣押物品目錄表、
    扣押物品收據在卷可參（見偵卷第63至69、77至79、81至86
    頁）；又扣案之白色晶體1包經送鑑定結果，檢出第三級毒
    品2-氟-去氯愷他命成分（毛重306.08公克，驗前淨重300.5
    4公克，純度約94%，純質淨重282.5公克）；扣案之咖啡包1
    包經送鑑定結果，檢出第三級毒品2-氟-去氯愷他命、氯甲
    基卡西酮、第四級毒品氯二甲基卡西酮等成分（毛重5.7公
    克、驗餘淨重4.6797公克），分別有內政部警政署刑事警察
    局108年12月23日刑鑑字第1088023290號鑑定書、衛生福利
    部草屯療養院108年12月9日草療鑑字第1081200023號鑑定書
    在卷可稽（見偵卷第162、164至166頁），足認被告販賣給
    證人○○○之物，確係毒品危害防制條例所管制之第三、四級
    毒品無誤。
　㈥按毒品危害防制條例所規定之販賣毒品罪，雖未明示「營利
    之意圖」為其犯罪構成要件，然「販賣」一語，在文義解釋
    上當然已寓含有買賤賣貴，而從中取利之意思存在，且從商
    業交易原理與一般社會觀念而言，販賣行為在通常情形下，
    乃係以牟取利益為其活動之主要誘因與目的；再衡以我國查
    緝販賣毒品之執法甚嚴，對於販賣毒品者尤科以重度刑責。
    又販賣毒品既係違法行為，當非可公然為之，亦無公定價格
    ，且容易分裝並增減份量，而每次買賣之價量，可能隨時依
    雙方關係深淺、資力、需求量及對行情之認知、來源是否充
    裕、查緝是否嚴謹、購買者被查獲時供述購買對象之可能風
    險之評估等情形，而異其標準，非可一概而論；販賣之利得
    ，除被告坦承犯行或價量俱臻明確外，委難察得實情，販賣
    之人從價差或量差中牟利之方式雖異，其意圖營利之販賣行
    為則同一。是以因毒品量微價高，取得不易，販賣者率有暴
    利可圖，苟非意圖販賣營利，一般人焉有可能甘冒重度刑責
    而提供毒品予他人。查本件被告與證人○○○並無特別之親
    屬情誼，且證人○○○向被告購買上述毒品時，亦屬應交付金
    錢之有償行為，依價格昂貴、取得不易之性質，若無任何利
    潤可圖，衡情自無甘冒刑事訴追風險而從事買賣毒品之理
    ，應認被告於販賣上述毒品給證人○○○時，其主觀上確有
    營利之意圖無疑。仯　　　　
　㈦綜上所述，被告所為辯解均屬卸責之詞，非可採信，本案事
    證已臻明確，被告之犯行均堪以認定，應予依法論科。
二、論罪科刑之理由
  ㈠被告行為後，毒品危害防制條例第4條第3項已於109年1月15
    日修正公布，自同年7月15日起施行。修正前毒品危害防制
    條例第4條第3項規定：「製造、運輸、販賣第三級毒品者，
    處七年以上有期徒刑，得併科新臺幣七百萬元以下罰金」；
    修正後之毒品危害防制條例第4條第3項規定：「製造、運輸
    、販賣第三級毒品者，處七年以上有期徒刑，得併科新臺幣
    一千萬元以下罰金」，另修正後毒品危害防制條例增訂之第
    9條第3項明定「犯前5條之罪（包括同條例第4條至第8條之
    罪）而混合二種以上之毒品者，適用其中最高級別毒品之法
    定刑，並加重其刑至二分之一」，參酌立法理由「本條第3
    項所稱之混合，係指將二種以上之毒品摻雜調合，無從區分
    而言（如置於同一包裝）。依目前毒品查緝實務，施用混合
    毒品之型態日益繁多，且因混合毒品之成分複雜，施用後所
    造成之危險性及致死率均高於施用單一種類者，為加強遏止
    混合毒品之擴散，爰增訂第3項，規定犯第4條至第8條之罪
    ，而有混合二種以上毒品之情形者，加重其刑至二分之一。
    另本項係屬分則之加重，為另一獨立之犯罪型態，如其混合
    二種以上毒品屬不同級別，應依最高級別毒品所定之法定刑
    ，並加重其刑至二分之一，例如販賣混合第三級及第四級毒
    品者，依販賣第三級毒品之法定刑處斷，並加重其刑至二分
    之一；如屬同一級別者，因無從比較高低級別，則依各該級
    別毒品所定之法定刑，加重其刑至二分之一，併予敘明。」
    是依增訂之毒品危害防制條例第9條第3項規範意旨，立法者
    係認為行為人混合多種毒品而成新興毒品之情形，由於產生
    之新興毒品效用更強或更便於施用，更容易造成毒品之擴散
    ，危險性更高，故更應針對此等混合型新興毒品之製造、運
    輸、販賣等行為加重刑責，以遏止混合型新興毒品之氾濫。
    本案犯罪事實欄㈠所指咖啡包，為混合二種以上且屬不同級
    別毒品，依修法前之司法審判實務所持法律見解，僅適用最
    高級別毒品所定之法定刑，而依增訂之同條例第9條第3項規
    定，應依最高級別毒品之法定刑，並加重其刑至二分之一。
    是經比較新舊法結果，修正後之加重其刑規定顯較不利於被
    告，且修正後毒品危害防制條例第4條第3項販賣第三級毒品
    之法定刑，提高併科罰金刑之金額部份，顯然修正後之毒品
    危害條例第4條第3項之規定非較有利於被告，本於統一性及
    整體性原則，依刑法第2條第1項前段之規定，應一體適用被
    告行為時即修正前之毒品危害防制條例規定。　
　㈡查2-氟-去氯愷他命、氯甲基卡西酮為毒品危害防制條例所管
    制之第三級毒品，氯二甲基卡西酮為毒品危害防制條例所管
    制之第四級毒品，核被告就犯罪事實㈠所為，係犯修正前毒
    品危害防制條例第4條第3項、第4項之販賣第三、四級毒品
    罪（此部分並無證據可證明被告於販賣前所持有第三、四級
    毒品之純質淨重已達20公克以上，尚無持有之低度行為為販
    賣之高度行為吸收之問題）；又被告就犯罪事實㈡所為，係
    犯修正前毒品危害防制條例第4條第3項之販賣第三級毒品罪
    ，被告就此部分於販賣前持有第三級毒品2-氟-去氯愷他命
    純質淨重約282.50公克（已達純質淨重20公克以上）之低度
    行為，為其販賣之高度行為所吸收，不另論罪。
　㈢被告就犯罪事實㈠部分，係以同一行為同時觸犯販賣第三、
    四級毒品罪，為想像競合犯，應依刑法第55條前段之規定，
    從一重之販賣第三級毒品罪處斷。
　㈣被告與綽號「小金」之成年人（卷內並無證據足以證明該人
    係未成年人）間，有犯意聯絡及行為分擔，為共同正犯。
　㈤被告所犯上述二罪，犯意互殊，行為各別，應予分論併罰。
　㈥撤銷改判之理由
　　原審未就本案全部卷證資料詳予勾稽各項證據審酌判斷，而
    為被告無罪之判決，應有違誤。檢察官上訴意旨指摘原審判
    決認事有誤，其上訴為有理由，應由本院予以撤銷改判。爰
    審酌被告明知毒品對施用者之生理及心理健康危害甚鉅，且
    施用者為購買毒品以解除毒癮，往往不惜耗費鉅資，以致散
    盡家財連累家人，甚或鋌而走險實施財產犯罪，危害社會治
    安，國家對販賣毒品行為亦設有嚴刑峻罰，竟漠視法令禁制
    ，而與綽號「小金」之人共同為本案2次販賣第三級毒品之
    行為，殊值非難；並審酌被告曾於警詢及偵查中坦承部分犯
    行，嗣於審理中改為否認全部犯行之犯後態度，及被告本案
    販賣毒品之數量，兼衡被告自陳目前無業，智識程度為五專
    肄業，經濟小康，家中有奶奶、媽媽及1名9個月小孩之生活
    狀況等一切情狀，就被告所犯2罪各量處如主文第2項所示之
    刑。又審酌被告所犯2罪之時間相近，手段與行為態樣大致
    相同，參諸刑法第51條第5款係採限制加重原則，而非累加
    原則之意旨，及考量若對被告定以過重應執行之刑，其效用
    可能隨長期刑之執行等比例地大幅下跌，效用甚低，對於被
    告之教化效果亦不佳，並加重國家財政無益之負擔，而有害
    於被告日後回歸社會等情狀，定其應執行刑如主文第2項所
    示。
三、沒收部分
　㈠按犯第4條之罪者，其供犯罪所用之物，不問屬於犯罪行為人
    與否，均沒收之，毒品危害防制條例第19條第1項定有明文
    。扣案之三星廠牌行動電話1支（IMEI：000000000000000；
    含門號0000000000號SIM卡1張），為被告所有，並為供其與
    證人○○○連絡以實施本案2次販賣第三級毒品犯行所用，業據
    本院認定如上，應依毒品危害防制條例第19條第1項之規定
    宣告沒收。　 　
　㈡另按違禁物，不問屬於犯罪行為人與否，沒收之，刑法第38
    條第1項固定有明文。查扣案之第三級毒品2-氟-去氯愷他命
    1包（毛重306.08公克，驗前淨重300.54公克，純度約94%，
    驗前純質淨重約282.50公克）及含有第三級毒品2-氟-去氯
    愷他命、氯甲基卡西酮、第四級毒品氯二甲基卡西酮等成分
    之咖啡包1包（毛重5.7公克、驗餘淨重4.6797公克），已由
    被告交給證人○○○，且業經原審法院於109年度訴字第980號○
    ○○毒品危害防制條例案件中宣告沒收確定，並經臺灣臺中地
    方法院檢察署檢察官執行完畢，有該案判決書1份、臺灣臺
    中地方法院檢察署贓物庫清單2張在卷可稽（見偵卷第345至
    351頁、本院卷第87、89頁），自無從於本案再予宣告沒收
    ，併予敘明。
　㈢又犯罪所得，屬於犯罪行為人者，沒收之。但有特別規定者
    ，依其規定，固為刑法第38條之1第1項所明定。然查，被告
    就犯罪事實㈠販賣毒品咖啡包所得之14000元已交給綽號「
    小金」之人，業據被告供述在卷，卷內亦無其他證據可以證
    明被告仍保有該部分之犯罪所得；另被告就犯罪事實㈡部分
    ，雖已交付2-氟-去氯愷他命1包給○○○，但尚未取得價金，
    業經本院認定如上，自無從就被告之犯罪所得予以宣告沒收
    ，亦併此敘明。   
據上論結，應依刑事訴訟法第369條第1項前段、第364條、第299
條第1項前段，判決如主文。
本案經檢察官鐘祖聲提起公訴，檢察官宋恭良提起上訴，檢察官
乙○○到庭執行職務。
中　　華　　民　　國　　111 　年　　 5　　月　　17　　日
            刑事第十一庭　  審判長法　官　張意聰
                                  法　官　周瑞芬
                                  法　官　陳慧珊
以上正本證明與原本無異。
如不服本判決應於收受送達後二十日內向本院提出上訴書狀，其
未敘述上訴理由者，並得於提起上訴後二十日內向本院補提理由
書（均須按他造當事人之人數附繕本）「切勿逕送上級法院」。
因疫情而遲誤不變期間，得向法院聲請回復原狀。

                                  書記官  李淑芬
　　　　　　　　　　　　　　　　　
中　　華　　民　　國　　111 　年　　5 　　月　　17　　日
【附錄本案論罪科刑法條】
修正前毒品危害防制條例第4條： 
（第3項）製造、運輸、販賣第三級毒品者，處七年以上有期徒
刑，得併科新臺幣七百萬元以下罰金。
（第4項）製造、運輸、販賣第四級毒品者，處五年以上十二年
以下有期徒刑，得併科新臺幣三百萬元以下罰金。
 
附件一：（證人○○○警詢錄影光碟勘驗內容）
1.影片時間：民國108年11月25日13時02分起至108年11月25日
            14時30分止。
2.影片長度：1小時28分37秒。
3.勘驗重點：（1）○○○是否有不利於被告甲○○之供述？
            （2）警詢時，○○○是否有精神不濟之情形？ 
             故勘驗時間著重在「00：17：43秒起至01：15：
             22秒」。【以影片長度時間標記】
4.勘驗譯文：
問：現在時間108年11月25日，臺中市警察局第六分局調查筆錄
    第2次，時間108年11月25日下午1點2分，於第六分局市政派
    出所，因毒品危害防制條例案，受詢問人叫什麼名字？（00
    ：00：00秒至00：00：24秒）。 
    【○○○精神狀況良好、意識清楚，有戴眼鏡】
答：○○○（00：00：25秒）。
問：有外號嗎？
答：沒有（00：00：28秒）。
問：性別？
答：男（00：00：30秒）。
問：出生年月日？
答：62年4月16日（00：00：34秒）。
問：出生地？
答：新北市（00：00：42秒）。
問：職業？
答：商（00：00：46秒）。
問：身分證統一編號？
答：Z000000000（00：00：52秒）。
問：戶籍地在哪裡？
答：新北市○○區○○路○段000號（00：01：06秒）。
問：現住地？
答：一樣（00：01：09秒）。
問：教育程度？
答：國中畢業（00：01：22秒）。
問：電話？
答：0000000000（00：01：28秒）。
問：聯絡電話？
答：0000000000（00：02：36秒）。
問：經濟狀況？
答：小康（00：02：43秒）。
問：因為涉嫌毒品危害防制條例接受詢問，（告知權利）你可以
    選任辯護人，或具有中低收入戶身分或原住民身分可申請法
    律扶助、得請求調查有利之證據，這些權利都瞭解嗎？（00
    ：02：59秒）。
答：瞭解（00：03：01秒）。　　
問：剛問的（年籍）資料都是你本人資料嗎？
答：是（00：03：03秒）。
問：你有無其他前科？（00：03：04秒）。
答：有毒品（前科）（00：03：06秒）。
問：你是否有上面的法扶身分，就是具原住民或中低、低收入戶
    身分？
答：都沒有（00：03：21秒）。
問：你於民國108年11月25日1時 37分在本所製作之第一次筆錄
    内容是否屬實？ 
答：屬實（00：03：32秒）。
問：你是否需要通知家屬或辯護人到場？（00：04：05秒）。
答：不用【○○○意識清楚、口說並搖頭表示】（00：04：06
    秒）。
問：根據提審法規定，你是否需要聲請提審？（00：04：11
    秒）。
答：不用【○○○意識清楚、搖頭表示】。（00：04：24秒）　
問：依據刑法第57條規定，犯罪後之態度得作為日後量刑之參考
    依據，你是否了解？（00：04：48秒至00：04：50秒）
答：了解（00：04：51秒）。
問：依據毒品危害防制條例第17條規定：犯第4條至第8條、第10
    條或第11條之罪，供出毒品來源，因而查獲其他正犯或共犯
    者，減輕或免除其刑。犯第4條至第8條之罪於偵查及審判中
    均自白者，減輕其刑。警察現告知你上述條文你是否知悉？
    你是否願意配合警方偵辦之毒品案，將持有毒品之上手供述
    清楚？（00：04：52秒至00：05：07秒） 
答：瞭解（00：05：07秒）。
    我願意（00：05：15秒至00：05：17秒）。
問：警方在108年11月25號凌晨12點45分，在臺中市○○區○○
    路○段000號齁，看到這台黑色自小客車00000000紅線違
    停，所以我們就上前盤查、勸導，當時你坐在這個駕駿座上
    面嘛？（00：05：39秒至00：05：59秒）。
答：是【○○○並點頭】（00：06：00秒） 。
問：副駕駛座上面是那個...朋友甲○○？（00：06：01秒至
    00：06：05秒）。
答：嗯【○○○並點頭】（00：06：06秒）。
問：警方經過你同意之後，檢視這個車内跟這個包包（00：06：
    07秒至00：06：13秒）。 
答：嗯（00：06:14秒）。
問：現場總共就查扣這個違禁物品，有1包.愷他命1 包嘛？（
    00：06：14秒至00：06：18秒）。
答：嗯（00：06:18秒） 。
問：啊安非他命1包嘛？還有海洛因1包，跟1個注射針筒，還有
    這個咖啡包粉末，現場扣得這些東西？（00：06：19秒至00
    ：06：27秒）。 
答：嗯【○○○並點頭】（00：06：27秒） 。
問：這些、對不對？（00：06：27秒至00：06：28秒）。
答：嗯【○○○並點頭】（00：06：29秒） 。
問：對啦齁？（00：06：30秒）。
問：對（00：06：30秒）。
【員警A、B整理筆錄】（00：06：31秒至00：08：14秒）。
問：這個過程就這樣嘛？（00：08：15秒）。
答：嗯【○○○點頭】（00：08：15秒） 。
問：我們在這邊、就是幫你盤查，然後車内查扣這些物品？（
    00：08：16秒至00：08：19秒）。
答：嗯【○○○點頭】（00：08：19秒） 。
問：這樣、就你們兩個，對不對？（00：08：20秒）。 　　　
答：嗯【○○○並點頭示意】（00：08：21秒至00：08：23秒）
    。　　　　
【員警A、B整理筆錄】（00：08：24秒至00：08：48秒）。　
問：警方現場除了看到你們兩個（你與甲○○）在現場外，另在
    車内找到身分證件1張(姓名：○○○、出生日期：65年01月
    15日、證號：Z000000000)，為何○○○之（身分）證件會
    出現在車上？（00：08：49秒至00：09：04秒）　　　　　
答：那本來就在我車上，那他就走了（下車）（00：09：05秒至
    00：09：08秒）。
問：那是你朋友就對了？（00：09：09秒）
答：嗯【○○○點頭】（00：09：10秒） 。
【員警A、B整理筆錄】（00：09：11秒至00：10：28秒）。
問：原本我們有問你那朋友，他說原本你們三個人（是一同在車
    上），他就先離開？
答：對【○○○點頭】（00：10：32秒） 。
問：原本你載甲○○跟你這個朋友？（00：10：33秒至00：10：
    38秒）。
答：本來就是載那個○○○回家的，
問：但他先下車回家？
答：對【○○○點頭】（00：10：45秒） 。
問：阿他是下車買飲料？ 還是下車回家，證件及包包就放你車
    上？（00：11：03秒至00：11：11秒）。
答：嗯【○○○並點頭】證件沒拿、包包沒有拿到（00：11：12
    秒至00：11：13秒）。
問：包包沒拿到，放你車上？（00：11：03秒至00：11：11秒）
答：嗯【○○○點頭】（00：11：19秒）。　　　　　
【員警A、B整理筆錄】（00：11：20秒至00：11：53秒）。   
問：警方上述查扣之物品（愷他命1包、毛重:306.0公克，安非
    他命1包、毛重:0.50公克、海洛因1包、毛重:0.60公克、1
    支海洛因注射針筒1支及有二級毒品之咖啡包1包、毛重:5.7
    公克），這些東西為何人所有？（00：11：53秒至00：12：
    12秒）。
答：我（00：12：13秒至00：12：14秒）。
【員警A、B整理筆錄】（00：12：15秒至00：12：54秒）。 
答：有在我面前檢驗並秤重。
問：你持有上述毒品做何用途？這些東西你要拿來做什麼？（
     00：12：15秒至00：13：00秒）。 
答：吸食（00：13：01秒）。
【員警A、B整理筆錄】（00：13：02秒至00：13：30秒）。
問：你所持有之一級毒品海洛因及二級毒品安非他命來源為何？
    （00：13：30秒至00：13：35秒）。綽號？
答：嗯..【○○○思考中】，不知道，是在網路上買（00：13：
    40秒至00：13：53秒）。
問：什麼時候？大概時間、地點？（00：13：57秒）。
答：上.前一天吧。
問：前一天，（11月）22號？
答：對（00：14：09秒）。在土城那邊的網咖（00：14：15秒至
    00：14：17秒）。
問：大概幾點？
答：那也是凌晨（00：14：22秒）。
問：凌晨？幾點？
答：1、2點（00：14：28秒）。
問：1點？
答：嗯（00：14：32秒）。
問：土城哪裡？
答：中央路上的網咖（00：14：41秒）。
問：是跟誰買？用多少錢買？（00：14：51秒）。
答：【○○○思考一下】叫「阿風」的（00：14：57秒）。
問：男的？
答：男的（00：15：00秒）。
問：多少錢買？大約多少（00：15：20秒）。
答：就那個海洛因買新臺幣（以下同）3千元（00：15：26
    秒）。
問：1包？就是我們扣得這1包？
答：對對【○○○並點頭】（00：15：29秒）。還有那個安非他
    命也是（00：15：30秒至00：15：33秒）。
問：安非他命用多少（錢）買？（00：15：34秒）。
答：也是3千元（00：15：36秒）
問：所以各3千元？
答：是【○○○點頭】（00：15：38秒）。
【員警A、B整理筆錄】（00：15：39秒至00：17：00秒）。
問：上述你所稱之「阿風」，你有沒有他的真實姓名、聯絡方
    式？（00：17：01秒至00：17：06秒）
答：不清楚【○○○並搖頭示意】（00：17：07秒）。
問：就是網咖遇到的？
答：對對【○○○並點頭】（00：17：09秒）。
問：這樣？
答：嗯【○○○並點頭】（00：17：36秒至00：17：37秒）。
--------------------------
  *【以下開始，○○○為不利於被告甲○○之供述。】
   【○○○雖有眨眼2次（00：17：36秒、00：17：40秒），但
     精神狀況良好、意識清楚】
問：你所持有這1包之愷他命來源是什麼？（00：17：43秒至
    00：17：49秒）。
答：是請那個 【○○○精神狀況良好、但眨眼並歪頭想一下】
    （00：17：52秒至00：17：55秒）。
問：「甲○○」？（00：17：55秒）。
答：對對對，是請幫忙調的（00：17：56秒至00：17：59秒）。
問：請甲○○協助你跟賣家接洽？（00：17：55秒）。
答：對【○○○說並點頭表示】（00：18：09秒）。
問：協助聯絡愷他命的賣家才取得的（00：18：26秒）。這個交
    易時、地？（00：18：42秒）。這包愷他命的交易時、地？
     （00：18：47秒）。
答：其實我真的不知道那是哪裡來【○○○看著員警後回答、並
    搖頭表示不知道】（00：18：49秒至00：18：51秒）。
問：大約啦？（00：18：52秒）臺中嗎？在西屯這邊？
答：對對【○○○說並點頭表示】（00：18：54秒）。
問：在同一條路上嗎？（00：18：56秒）。
答：沒有多遠（00：18：58秒）。我記得我開沒有多遠就要買飲
    料了，就停下來買（00：19：05秒），應該是（00：19：07
    秒）。
問：承上，你是於何時、地，如何取得該包愷他命毒品？（
    00：19：09秒至00：19：17秒）。錢有清？有結嗎？
答：【○○○搖頭表示】（00：19：25秒）。
問：先拿貨？（00：19：26秒）。
答：嗯【○○○點頭示意】（00：19：26秒）。
問：為什麼不用先付錢？
答：【○○○笑一下】我不曉得（00：19：29秒至00：19：32
    秒）。
問：看你怎麼解釋，這部分我不知道你們過程怎樣（00：19：32
    秒至00：19：36秒）。
答：他是說：沒關係，可以先拿去啊（00：19：36秒至00：19：
    40秒）。
問：後面錢再？
答：錢後面再給那個啊【○○○抿嘴】（00：19：43秒至00：19
：45秒）。
問：再給誰？
答：張.因為我不認識他，就.（00：19：46秒至00：19：49秒）
    。
問：再給甲○○（00：19：49秒）。
答：嘿【○○○並點頭示意】（00：19：49秒至00：19：50
    秒）。
問：也是昨天晚上嗎？
答：嗯【○○○點點頭示意】（00：19：55秒）。
問：攔查之前？
答：對，就攔查之前【○○○並點頭示意】（00：19：58秒）。
問：昨天幾點？
答：我不知道（00：20：08秒）。
問：大概差不多1點吧？（00：20：11秒）。12點半攔到你的（0
    0：20：14秒），這樣大概？
答：差不多12點那時候（00：20：17秒）。
    【○○○打呵欠】（00：20：19秒至00：20：21秒）。
問：你是也有看到賣家吧？只是你不認識他（00：20：41秒至0
    0：20：42秒）。  
答：【○○○搖頭示意並說】沒有（00：20：42秒至00：20：43
    秒）。
問：所以是甲○○下車去？
答：嗯【○○○點頭示意】（00：20：45秒至00：20：46秒）。
問：當時你坐在車上，甲○○下車？（00：20：50秒至00：20：
    53秒）。　
答：嗯【○○○點頭示意】（00：20：53秒）。對（00：20：55
    秒秒）。　　
問：男生還女生，你知道嗎？
答：【○○○搖搖頭示意並笑一下】我也不知（00：21：09秒至
     00：21：13秒）。
【員警A、B整理筆錄】（00：21：14秒至00：21：32秒）。　
問：所以是由甲○○下車、拿到之後才上車？（00：21：32秒至
    00：21：34秒）。
答：對【○○○並點頭示意】（00：21：35秒）。
問：放在置物箱？前面手扶？
答：對【○○○並點頭示意】（00：21：46秒至00：21：47
    秒）。
【員警A、B整理筆錄】（00：21：48秒至00：22：32秒）。　　
問：該包毒品愷他命是以多少價錢取得？（00：22：33秒至00：
    22：37秒）。
答：【○○○搖搖頭示意並說】還沒付錢（00：22：38秒至00：
    21：39秒）。
問：還沒付錢，只是先拿到貨？
答：對【○○○並點頭示意】（00：22：45秒）。
問：有講說要用多少錢付？（00：22：47秒）。
答：【○○○思考一下後說】那時候是講100克好像是7..，
    1（公）克是700元【○○○並點點頭】（00：22：48秒至
    00：22：59秒）。
問：7萬元?（00：23：00秒）。
答：嗯【○○○並點頭示意】（00：23：01秒至00：23：02
    秒）。
問：那包多重？
答：300（公克）（00：23：05秒）。
問：21萬元？
答：嗯【○○○點頭示意】（00：23：07秒）。
問：這個價錢是賣家跟你講的？（00：23：10秒至00：23：12
    秒）。
答：嗯【○○○點頭示意】（00：23：13秒）。
問：還是甲○○？
答：甲○○，賣家我又沒有（00：23：15秒至00：23：17秒）。
【員警A、B整理筆錄】（00：23：18秒至00：24：30秒）。
問：為什麼你需要透過甲○○與愷他命之賣家接洽？（00：24：
    31秒至00：24：36秒）。
答：因為我沒有那個..（00：24：37秒至00：24：38秒）。
問：管道？
答：對【○○○並點頭示意】（00：24：38秒）。
【員警整理筆錄】（00：24：39秒至00：25：36秒）。
問：為什麼（該包愷他命）還不需要付錢？（00：25：37秒至
     00：25：38秒）。
答：因為先拿回去試（00：25：38秒至00：25：40秒）。
問：先拿回去試試看？
答：嗯【○○○點頭示意】（00：25：41秒）。可以再那個、不
    可以就算了（00：25：42秒至00：25：45秒）。
【員警A、B整理筆錄】（00：25：46秒至00：26：39秒）。
問：你所購買愷他命之金錢，是直接交由賣家或交給甲○○？像
    你這樣試，覺得OK，你是把錢交給賣家或甲○○？（00：
    26：40秒至00：26：59秒）。　　
答：甲○○。因為賣家我不認識（00：27：00秒至00：27：02
    秒）。
【員警A、B整理筆錄】（00：27：03秒至00：27：39秒）。
問：你與甲○○是什麼關係？認識多久？（00：27：40秒至00：
    27：43 秒）。
答：認識2、3年，朋友關係（00：27：43秒至00：27：46秒）
    。     
【員警A、B整理筆錄、期間○○○有數次半瞇眼又張開之情形】
  （00：27：44秒至00：28：27秒）。 
問：你為何需要透過甲○○購得如此大量之毒品愷他命？（00：
    28：28秒至00：28：34秒）。
答：因為那時候是我說有沒有地方可以買到這個，阿我不知道他
    一次就丟那麼多【○○○笑一下、露出有點詫異的表情】
   （00：28：35秒至00：29：01秒）。
問：只是問甲○○哪裡可以買到毒品愷他命，只是不知道為何拿
    到這麼大量的毒品愷他命 ，是這個意思沒錯嗎？（00：29
    ：02秒至00：29：07秒）。
答：對【○○○並點頭示意】（00：29：08秒）。
【員警A、B整理筆錄、○○○精神狀況良好】（00：29：09秒至
  00：29：43秒）。 　　　
問：為何甲○○要居中幫忙你購買毒品愷他命？有無從中抽傭或
    獲利？他為什麼要幫你買？（00：29：44秒至00：30：07秒
    ）。
答：【○○○歪頭聳肩】不知道，就是朋友啊，朋友（00：30：
    08秒至00：30：15秒）。
問：因為你和他是朋友？
答：對。（00：30：16秒）。
問：他有無從中抽傭或獲利？（00：30：16秒至00：30：18
    秒）。
答：【○○○歪頭聳肩、笑一下並說】我不知道【○○○並搖頭
    示意】（00：30：19秒至00：30：23秒）。  
【員警A、B整理筆錄、○○○精神狀況良好】（00：30：24秒至
  00：31：48秒）。 　 
問：你跟甲○○、你透過甲○○買過愷他命毒品幾次？（00：
    31：49秒至00：31：57秒）。
答：第一次（00：31：58秒）。
問：這是第一次？
答：嗯【○○○點頭示意】（00：32：00秒）。
問：你如何吸食毒品海洛因？（00：32：45秒至00：32：48
   秒）。　　
答：注射（00：32：48秒至00：32：49秒）。
問：海洛因和安非他命？分開問好了，海洛因是用注射？（00：
    32：52秒至00：33：00秒）。
答：共用吸食、放在一起用【○○○並點頭示意】，跟安非他
    命（00：33：01秒至00：33：08秒）。
問：是將海洛因加入食鹽水放入針筒内注射吸食？
答：嗯【○○○並點頭示意】（00：33：25秒）。 
問：針筒内注射至靜脈血管吸食（00：33：47秒至00：33：52
    秒）。
問：你是如何吸食毒品安非他命？（00：34：00秒至00：34：02
    秒）。
答：也是一樣加在裡面啊（00：34：03秒至00：34：06秒）。
問：警方有扣這一個吸食、咖啡粉【○○○在看員警提示之物】
   （00：34：11秒至00：34：19秒）。
答：直接泡（00：34：20秒）。
問：泡一泡，喝掉這樣？（00：34：20秒至00：34：21秒）。
答：對【○○○並點頭示意】（00：34：21秒至00：34：23
    秒）。 
【員警A、B整理筆錄、○○○精神狀況良好】（00：34：24秒至
  00：34：47秒）。
問：你是如何吸食二級毒品咖啡包？（00：34：48秒至00：34：
    55秒）。
答：放在那個（00：34：56秒）。
問：像水一樣？
答：嗯【○○○點頭示意】，用沖泡的（00：34：57秒至00：
    35：00秒）。　　　
問：這愷他命，你是如何吸食？（00：35：16秒至00：35：18
    秒）。
答：還沒吸食、還沒吸【○○○尷尬笑、並搖頭示意】（00：
    35：19秒至00：35：21秒）。  
問：不曾用過【指這次購買的】？
答：還沒、還沒用【○○○尷尬笑、並搖頭示意】（00：
    35：22秒至00：35：23秒）。
問：曾用過嗎【指以前】？
答：有（00：35：26秒）。用在菸裡面（00：35：27秒至00：3
    5：28秒）。
問：磨碎摻入香菸内吸食（00：35：38秒至00：35：42秒）。
【○○○打呵欠、眼神及意識清楚】（00：35：44秒至00：35：
  46秒）。
問：你最後一次吸食海洛因、安非他命、（毒品咖啡包及愷他
    命），就這4樣毒品，你最後一次吸食是什麼時候？（00：
    36：03秒至00：36：17秒）。
答：前一天（00：36：17秒）。
問：4種都有用？
答：嗯【○○○點頭示意】（00：36：20秒）。就大概（00：36
    ：22秒）。
問：在何處？
答：在交流道附近（00：36：31秒）。
問：新北嗎？還是？（00：36：35秒）。
答：【○○○思考一下後回答】不知道在那個交流道（00：36：
    37秒）？
問：哪個縣市還記得嗎？
答：【○○○尷尬笑、並回答】新竹吧（00：36：41秒至00：3
     6：43秒）。
問：前一天？24日？23日？（00：37：03秒至00：37：09秒）。
答：24日【○○○並點頭示意】（00：37：10秒至00：37：11
    秒）。
問：差不多幾點？（00：37：22秒至00：37：23秒）。
答：【○○○皺一下眉頭、並回答】晚上7、8點吧（00：37：24
    秒至00：37：26秒）。
問：24日在交流道，平面道路啦？
答：嗯【○○○並點頭示意】（00：37：43秒）。
問：交流道下面？
答：對（00：37：46秒）。
【員警A、B整理筆錄、期間○○○有2次半瞇眼又張開之情形、
  但精神狀況仍良好】（00：37：47秒至00：38：42秒）。
問：自小客車是誰的？
答：朋友的（00：38：45秒）。
問：跟朋友借來開的？
答：對【○○○並點頭示意】（00：38：47秒至00：38：48
    秒）。
問：車主是誰？
答：不知【○○○尷尬笑、並搖頭示意】（00：39：12秒）。
問：我們這搜索扣押筆錄這上面都是你自己簽的?（00：39：36
    秒至00：39：45秒）。
答：對（00：39：46秒）。
【員警A、B整理筆錄、期間○○○有數次半瞇眼又張開之情形，
  最後在00：40：39秒時有閉上眼睛的狀況，惟因員警接著提
  問，○○○隨即張開眼睛，精神狀況仍良好】（00：39：47秒
  至00：40：40秒）。
問：警方檢視iPhone6 Plus手機Line 暱稱「風雲」，這支手機
    是誰在使用？（00：40：41秒至00：40：54秒）。
答：我（00：40：54秒）。我本人（在使用）（00：40：58
    秒）。
【員警A、B整理筆錄】（00：40：59秒至00：41：40秒）。
問：這個，承上，警方檢視通訊軟體Line，與你對話之「伊伊」
    為何人？（00：41：41秒至00：41：53秒）。
答：那個，甲○○（00：41：54秒至00：41：55秒）。
【員警A、B整理筆錄】（00：41：56秒至00：44：05秒）。
問：警方提示照片編號3、4 ，其中甲○○於108年11月18日14
    時及18時稱：「哥哥你那個我朋友叫我試」、「你要多少
    量」，這個是在說什麼？（00：42：26秒至00：44：05秒、
    00：44：06秒至00：44：33秒）。
【期間○○○有數次瞇眼又張開之情形：在00：42：43秒至00：
  42：46秒時有閉目養神情況、00：42：47秒張開眼睛；在00：
  42：52秒至00：42：53秒時有閉目養神情況、00：42：54秒張
  開眼睛；在00：42：56秒至00：42：58秒時有閉目養神情況、
  00：42：58秒張開眼睛；在00：43：01秒至00：43：05秒時有
  閉目養神情況、00：43：06秒張開眼睛；在00：43：11秒至
  00：43：17秒時有閉目養神情況、00：43：17秒張開眼睛，並
  抬頭看看員警，而後00：43：26秒聽到員警就提問問題-關於
  甲○○對話之討論，就張大眼、精神狀況回復良好。00：44：
  06秒往前斜傾身體、看員警對提示之Line對話內容】
答：那個，就是咖啡（00：44：34秒至00：44：35秒）。
問：是毒品咖啡包？
答：嗯（00：44：37秒）。
問：問你多少量，是你個人要買哦？
答：不是（00：44：42秒至00：44：43秒）。
問：不然？
答：跟朋友【○○○舉起右手抓頭，精神狀況仍良好】（00：
    44：45秒）。　　
問：你朋友要？
答：對對（00：44：48秒至00：44：49秒）。　
問：等於是甲○○要居中介紹的意思？（00：44：49秒至00：
    44：51秒）。
答：嗯【○○○並點頭示意】（00：44：52秒至00：44：53
    秒）。
問：是甲○○要試毒品咖啡包，因為我朋友要，你朋友要、要透
    過你去聯繫甲○○這樣？（00：44：56秒至00：45：11
    秒）。
答：對（00：45：12秒）。　　
問：因為我朋友需要，所以透過我向甲○○（00：45：13秒至
    00：45：20秒）。
答：詢問（00：45：21秒）。　
問：阿這一筆有成嗎？
答：沒有。（00：45：24秒）。　
問：承上，該筆交易有無成功？交易毒品之數量、種類及金錢為
    何？（00：45：32秒至00：46：00秒）。沒有嗎？就是？
    （00：46：01秒至00：46：03秒）。
答：沒有【○○○點頭示意】。對。（00：46：04秒至00：46：
    05秒）。
【員警A、B整理筆錄】（00：46：05秒至00：46：29秒）。
問：【員警提出對話內容給○○○看】你這一句「哥哥你要現金
    還是先拿回去再跟我處理」？（ 00：46：30秒至00：46：3
    6秒）。這一句話是什麼意思？（00：46：38秒）。　　
答：本來是說.本來是說可以的話，就先拿回來（00：46：36秒
    至00：46：41秒）。
問：一樣是先拿貨回來，後面錢再處理？（00：46：42秒至00：
    46：43秒）。
答：對【○○○並點頭示意】還是沒有「成事？」（後2字聽不
    清楚）（00：46：43秒至00：46：52秒）。
問：原本是想先拿貨，錢後面再清？
答：對【○○○並點頭示意】，看你可不可以啊！【○○○並以
    手勢示意】（00：47：06秒至00：47：09秒）。　　
【員警A、B整理筆錄】（00：47：10秒至00：47：46秒）
問：【員警提示】編號圖5 ，其中甲○○於108年11月19日18時
    28分稱 「哥你晚上要拿14給我喔我晚上帳順便回帳」，前
    述對話代表何意？阿這一句哩？（00：47：47秒至00：48：
    49秒）
答：【00：48：50秒至00：49：09秒○○○往前斜傾身體、看員
    警對提示之Line對話內容，後立起身思考】應該是咖啡的錢
    吧（00：49：10秒至00：49：11秒）。
問：19日？
答：【00：49：13秒至00：49：17秒○○○低頭思考】
問：18、19、咖啡？
答：對（00：49：19秒）。
問：14是14歲？1千4（百元）？還是1萬4（千元）？（00：49：
    21秒）。
答：【00：49：21秒至00：49：23秒○○○低頭思考一下後回
    答】1萬4（千元）（00：49：24秒）。
問：所以，這一筆是有成？（00：49：27秒）。
答：【○○○看著員警後回答】就是拿來試的那個（00：49：28
    秒至：49：32秒）。
問：咖啡包嗎？
答：對（00：49：33秒）。
問：因為上面我說要我先拿東西（毒品咖啡包）來試，所以要
    拿1萬4（千元）的錢。（00：49：34秒至00： 49：42秒）
答：對【○○○點頭示意】（00：49：42秒至00：49：45秒）。
問：1萬4（千元）是拿給甲○○？轉給他？（00：49：56秒至
    00：49：59秒）。
答：嘿【○○○並點頭示意】，25（日）（00：49：58秒至00：
    50：01秒）。　　　　
問：所以我要拿咖啡包的錢給甲○○（00：50：02秒至00：50：
    11秒）。
問：該筆購買咖啡包的新臺幣1萬4（千元），是你買的？還是你
    朋友買？（00：50：20秒至00：50：33秒）。
答：朋友（00：50：35秒）。
問：朋友知道真名嗎？還是綽號？（00：50：42秒）。
答：【○○○搖頭示意】（00：50：42秒）。應該是直接說我
    買（00：50：45秒至00：50：47秒）。
問：你要確定？我們有在錄影，你怎麼說我們怎麼打（00：50：
    47秒至00：50：49秒）。
答：就我買的（00：50：52秒）。
問：你就是先付掉這筆錢？（00：50：54秒）。
答：對對【○○○並點頭示意】（00：50：55秒）。
問：好（00：50：55秒）。至於由誰支付？如何交由甲○○？是
    我本人支付購買？（00：51：00秒至00：51：30秒）。
答：嗯【○○○並點頭示意】（00：51：31秒）。　
問：你怎麼交給他（00：51：32秒至00：51：33秒）。
答：直接拿現金（00：51：33秒至00：51：35秒）。
【員警A、B整理筆錄】（00：51：36秒至00：51：57秒）。
問：你是否知道甲○○毒品咖啡包的來源？
答：不知【○○○搖頭示意】（00：52：02秒至00：52：05
    秒）。
問：阿他有沒有一個標準？譬如說1包？還是說多少量？多少錢
    ？（00：52：07秒至00：52：12秒）。
答：沒有【○○○並搖頭示意】（00：52：12秒至00：52：14
    秒）。
問：這樣1萬4（千元）是拿多少?（00：52：15秒至00：52：16
    秒）。
答：沒有多少【○○○並略搖頭示意】（00：52：18秒至00：
    52：19秒）。
問：大約啦？（00：52：20秒）。　
答：不知道ㄟ【○○○舉起右手抓頭後、面露疑惑表情後回
    答】。因為剩下的就是剛才那些（00：52：21秒至00：52：
    29秒）。　　
問：扣得那個？（00：52：30秒）。　
答：嗯【○○○並點頭示意】（00：52：31秒）。　
【員警A、B整理筆錄】（00：52：32秒至00：53：03秒）。　　
問：沒有實際去秤、去算？
答：嗯【○○○並點頭示意】沒有。（00：53：05秒）。
【員警A、B整理筆錄】（00：53：06秒至00：53：39秒）。
問：【警方提示照片】編號圖6 ，108年11月20日21時18 分稱
   「哥我要最愛一半，順便幫我帶，我再拿錢給你」，這段對
    話是在講什麼？（00：53：40秒至00：54：44秒）。
答：【○○○看完提示後、思考中】（00：53：44秒至00：54：
    50秒）。
問：你講（00：54：51秒）。
答：就..（後面2字聽不清楚），就買吃的（00：53：53秒至00
    ：54：58秒）。
問：買吃的，就是你幫他買吃的？然後他錢給你（00：54：59秒
    至00：55：01秒）。
答：對啊【○○○看著員警回答】（00：55：01秒）。
問：就是甲○○請我幫她買吃的，然後他再拿錢給我。食物啦
    哦？（00：55：05秒至00：55：15秒）。
答：嗯（00：55：16秒）。
問：幫我買他要吃的食物。（00：55：17秒至00：55：20秒）。
【員警A和○○○對話：「員警：就手機裡面的東西..（聽不清
  楚）」、「○○○：嗯（○○○並點頭表示瞭解）。」】（
   00：55：30秒至00：55：36秒）。
【員警A、B整理筆錄、○○○精神狀況良好】（00：55：37秒至
  01：00：14秒）。
【另一名員警C見另2位製作筆錄員警整理筆錄忙碌中，見機拿出
  一疊文件，請○○○在文件上簽名，○○○依序翻頁、共計簽
  名12次（00：56：16秒至00：58：17秒）。○○○簽名完、順
   好一疊文件後（00：58：18秒至00：58：22秒），等待交給
   員警C，於00：59：03秒交還該疊文件及筆給員警C。00：
   59：10秒員警C拿該疊文件及印泥，請○○○捺指印，○○○
   自行翻閱文件以左手大拇指捺手印計12次並順好文件（00：
   59：13秒至01：00：14秒）】　
問：【警方提示照片】本次編號6、7、8，裡面甲○○跟你說
   「我找到新秘方，還有剩50都給你」）、「你找找看這個東
    西，加在我們那個裡面非常好」，什麼什麼膜衣錠的東西？
   （01：00：14秒至1：00：43秒）。
答：嗯【○○○並點頭示意】（01：00：43秒）。
問：你們這段對話是在說什麼？（01：00：44秒至1：00：45
    秒）。
答：就是加咖啡裡面（01：00：46秒至01：00：47秒）。
問：加咖啡裡面？剩50是剩咖啡，包？還是量？50公克？（01：
    00：48秒至1：00：56秒）。
答：量【○○○並點頭】（01：00：56秒至01：00：58秒）。
問：一樣是上面說的咖啡包？（01：01：05秒）。
答：嗯【○○○點頭】（01：01：07秒）。
問：就是上面我說跟甲○○調來的咖啡包？還剩50克他都直接給
    你？（01：01：08秒至01：01：16秒）。
答：嗯【○○○點點頭示意】（01：01：17秒至01：00：18
    秒）。
問：他說這個加進去，是什麼意思？（01：01：19秒至01：01：
    21秒）。
答：我也不知道（01：01：22秒）。不懂（01：01：23秒至01：
    01：24秒）。
問：我不懂他加入那膜衣錠是什麼意思？是這樣子嗎？（01：
    01：35秒至01：01：39秒）。
答：嗯【○○○點頭】（01：01：40秒）。
   【○○○於01：01：45秒打呵欠，但其精神狀況良好、意識
   清楚】
問：承上，上述甲○○與你之對話，甲○○是否有在製作調配毒
    品咖啡包？他自己有在做這東西嗎？（01：02：13秒至01：
    02：38秒）。
答：我不知道。【○○○並搖頭、聳肩示意】（01：02：38秒至
    01：02：39秒）。
【員警A、B整理筆錄，期間○○○於01：03：17秒至01：03：22
  秒閉眼打盹，後於01：03：23秒微微睜開眼睛；又於01：03：
  25秒至01：03：27秒閉眼打盹，後於01：03：28秒睜開眼睛；
  又於01：03：30秒閉眼1秒後又睜開；又於01：03：41秒至01
  ：03：44秒閉眼打盹，後於01：03：45秒睜開眼睛；又於01：
  03：48秒閉眼1秒後又睜開；又於01：03：51秒閉眼1秒後又睜
  開；又於01：03：55秒至01：03：58秒閉眼打盹，後於01：03
  ：59秒睜開眼睛、眼神迷濛；又於01：04：10秒至01：04：18
  秒，閉眼打盹，後於01：04：19秒睜開眼睛、眼神迷濛；又於
  01：04：24秒至01：04：36秒閉眼打盹，後於01：04：37秒睜
  開眼睛，不斷循環打盹、閉眼、又張開眼睛之狀態。後聽到員
  警欲提示照片給他，○○○方回過神】（01：02：40秒至01：
  04：42秒）。
問：【警方提示照片編號9、○○○看著員警手上提示資料（
    01：04：43秒至01：04：48秒）】
    這段「我去拿你要的料」、「然後台北在缺菸，看你要不要
    拋拋看，因為我朋友這人家銷北部開到50」，這段是什麼意
    思？（01：04：45秒至01：04：50秒）。
答：台北？
問：嘿（01：04：52秒）。
答：【○○○看著不語】（01：04：53秒）。　　
問：他拿的料是什麼意思？（01：04：54秒至01：05：00秒）。
答：咖啡包（01：05：00秒至01：05：01秒）。
問：啊後面那一句？（01：05：03秒）。「台北這一區你要不要
    拋拋看」？、「北部開到50」？（01：05：06秒至01：05：
    09秒）。
答：那就是..那什麼【○○○閉眼思考】（01：05：11秒至1：
    05：14秒）。愷他命（01：05：15秒至01：05：16秒）。
問：愷他命？啊看你要不要料「續併」（音譯，後面2字不確定
    語意）？（01：05：17秒至01：05：21秒）。
答：嗯【○○○點頭示意】（01：05：21秒至01：05：22秒）。
問：啊「人家北部開到50」是什麼意思？（01：05：23秒至01：
    05：24秒）。
答：開到50？（01：05：27秒）【○○○低頭看著警方提示之
    內容】（01：05：28秒至01：05：30秒）。
問：說「人家北部開到50」，等於說、例如說有點像是在慫恿你
    要不要賣50價錢高低意思這樣？（01：05：30秒至01：05：
    44秒）。
答：嗯、對【○○○並點頭】（01：05：44秒至01：05：46
    秒）。
問：瞭解。
答：「我跟『..』又不熟」（音譯，中間有2字不確定語意）（
    01：05：47秒）。
問：沒關係（01：05：49秒至01：05：51秒）。
【員警A、B整理筆錄】（01：05：52秒至01：06：10秒）。
問：第一句就是你要去拿的料，就是甲○○要幫我拿的毒品咖啡
    包。配料還是什麼？（01：06：11秒至01：06：19秒）
答：【○○○看著員警】（01：06：20秒）。
問：就是那個料就是毒品咖啡包就是了？ （01：06：22秒至
     01：06：23秒）。
答：嗯【○○○點頭】（01：06：23秒至01：06：24秒）。
問：後面那一句就是甲○○跟我說，在台北賣的，是咖啡包還是
    愷他命？（01：06：26秒至01：06：39秒）。
答：【○○○眼神略顯呆滯】（01：06：40秒）。
問：後面那一句，就是甲○○跟他說在台北賣愷他命價格比較
    好，問要不要去北部賣賣看？（01：06：41秒至01：06：
    49秒）。他跟你講這幹嘛？（01：06：55秒至01：06：56
    秒）。
答：【○○○眼神略顯呆滯】（01：06：51秒至01：06：55
     秒）。
    【○○○笑一下】（01：06：55秒至01：06：56 秒）。
     我也不知道（01：06：57秒至01：06：58秒）。
問：價格比較好，要不要在台北拋拋看？賣賣看？（01：07：01
    秒至01：07：11秒）。　　
問：承上，為何甲○○要告訴你上述言論（資訊）？你或他（張
    家熒）有無在販賣毒品愷他命之行為？（01：07：13秒至0
    1：07：46秒）。
答：沒有啊（01：07：47秒）。
問：你個人沒有嘛，對不對？（01：07：48秒至01：07：49
    秒）。
答：嗯【○○○意識清醒、點頭示意】（01：07：49秒至01：0
    7：50秒）。
問：他有沒有？（01：07：50秒至01：07：51秒）。　
答：沒有，我沒有跟他..（01：07：51秒至01：07：53秒）
問：他個人有沒有，你知道嗎？
答：不知【○○○並搖頭數次示意】（01：07：55秒至01：07：
    58秒）
問：我也不知道他為何要這樣說，我沒有販賣毒品愷他命之行為
    （01：08：00秒至01：08：07秒）。
    【○○○精神狀況良好、意識清醒】
【員警A、B整理筆錄】（01：08：08秒至01：09：48秒）。　
問：【警方提示照片編號11、12 】，「我是想說還是明天你要
    連喝的一起拿」，這段的意思是什麼？（01：09：49秒至
    01：09：53秒）。
答：就是那個啊。咖啡。（01：09：54秒至01：09：58秒）。
問：所以你剛是拿咖啡拿幾次？（01：09：58秒至01：10：01  
    秒）。
答：不一定ㄟ，一些一些的（01：10：03秒至01：10：05秒）。
問：我們就以照片有來講，就好（01：10：06秒至01：10：08 
    秒）。
【○○○低頭看著警方提示之內容】（01：10：07秒至01：10：
18秒）。
問：18號有1次、18號就是剛我問上面那個，你朋友要叫我試，
    18號是有拿1次吧？（01：10：13秒至01：10： 18秒）。　
答：嗯【○○○點頭示意】（01：10：18秒至01：10：19秒）　
問：18、19算連在一起，因為有拿1萬4（千元）給他嘛？算一
    次（01：10：20秒至01：10：25秒）。　　
答：嗯【○○○點頭示意】（01：10：25秒至01：10：26秒）　
問：再來23號這個哩？（01：10：27秒至01：10：29秒）　
【○○○低頭看著警方提示之內容】（01：10：29秒至01：10：
  40秒）。
答：23號那天？（01：10：32秒）
問：嘿，啊這天也有？也是1次？24號？「你明天要聯絡的一起
    拿」？（01：10：33秒至01：10：40秒）。　
答：沒【○○○搖頭示意】，對啊，就是昨天啊！就是本來是今
    天才要【○○○並以左手手勢示意】（01：10：41秒至01：
    10：46秒）。
問：才要再拿？
答：嘿（01：10：46秒至01：10：47秒）。要試，結果沒試（0
    1：10：49秒）。
問：好（01：10：51秒）。就是我原本跟她約在25日，還要另外
    再、她要再幫你牽賣家？（01：10：52秒至01：10：59
    秒）。
答：嗯【○○○並點頭示意】（01：10：59秒）。　
問：給你買？
答：就是試（01：11：03秒）。
問：就是試。試，意思也是試試看、要買，只是還沒有，就被我
    們（警方）查獲？（01：11：03秒至01：11：10秒）。
答：嗯【○○○並點頭示意】（01：11：10秒至01：11：11
    秒）。　
問：就是我跟她約在11月25日，她要再介紹？喝的就是毒咖啡的
    意思？（01：11：12秒至01：11：23秒）。
答：嗯【○○○點頭示意】（01：11：25秒）。
問：賣毒咖啡的賣家給他試試看，只是還沒見到面就遭警方查獲
    。（01：11：26秒至01：11：40秒）。　
問：【警方提示照片編號14】，他傳這個頭份的地址是要你去載
    他？（01：12：03秒至01：12：17秒）。
答：對【○○○並點頭示意】（01：12：17秒至01：12：18
    秒）。
問：所以是從哪邊載到哪？（01：12：19秒至01：12：21秒）。
答：就是土城（01：12：22秒）。
問：然後下來？
答：嗯【○○○點頭示意】（01：12：24秒）。
問：為什麼要你去載他？他不自己下來？（01：12：31秒）。
答：沒有，我..。
問：你也不知道原本要到臺中？
答：對【○○○並點頭示意】（01：12：40秒）。
問：這是他住家嗎？
答：不知道【○○○並搖頭示意】（01：12：49秒）。
問：他是跟你約住家還路邊？
答：路邊（01：12：51秒）。
問：這是甲○○傳送給我，要我去這邊載他，載完他、他才可以
    帶我去找愷他命的賣家？（01：13：00秒至01：13：15
    秒）。
答：嗯（01：13：15秒）。
問：等於你們是從頭份一路過來臺中？（01：13：16秒至01：
    13：17秒）。
答：嗯【○○○並點頭示意】（01：13：18秒）。
【員警A、B整理筆錄】（01：13：19秒至01：13：49秒）。
問：你是自何處出發？你原本預計買完了、再載他回去頭份？
   （01：13：50秒至01：14：07秒）。
答：對【○○○並點頭示意】（01：14：08秒）。
問：阿你哩？（01：14：09秒至01：14：10秒）。　 
答：回土城啊（01：14：10秒至01：14：11秒）。
問：哦（01：14：11秒至01：14：11秒）。你自何處出發？原本
    行程為？（01：14：12秒至01：14：16秒）。簡單來說，你
    就是下來，透過他跟賣家買到東西，就再回北部？（01：  
        14：17秒至01：14：22秒）。
答：嗯【○○○點頭示意】（01：14：23秒）。　 
【員警A、B整理筆錄，期間○○○於01：14：40秒起有數次半閉
  眼又立刻睜開之現象；又於01：14：50秒至01：15：12秒有閉
  眼打盹，後於01：15：13秒睜開眼睛。01：15：15秒聽到員警
  詢問，○○○立刻回過神】（01：14：25秒至01：15：15
  秒）。                     
問：我是自新北市土城區出發到苗栗縣頭份市載她，透過他的引
    介到台中市西屯區購得愷他命，原本我打算買完之後（01：
    14：25秒至01：15：15秒）
問：當天來回？（01：15：15秒）。
答：嗯【○○○並點頭示意】（01：15：15秒至01：15：16
    秒）。　 　　　　
問：我打算買完愷他命後，就要再北返土城（01：15：17秒至0
    1：15：22秒）。**
【員警A、B整理筆錄，期間○○○於01：15：18秒至01：15：33
  秒有數次半閉眼又立刻睜開之現象（01：15：17秒至01：15：
  秒）；又於01：15：33秒至01：15：54秒○○○閉眼打盹，
  01：15：54秒聽到員警詢問，○○○方睜開眼睛、看著員警。
  ○○○有精神不濟之現象，惟嗣於員警提問時，均能意識清楚
  回答】（01：15：17秒至01：15：54秒）。**
問：你有無曾觀察勒戒或強制戒治過？（01：15：54秒至01：
    15：57秒）
答：嗯【○○○點頭表示】。觀察勒戒。（01：15：57秒至01：
    15： 59秒）。
問：強制戒治呢？
答：【○○○搖頭表示】。（01：16：00秒至01：16：01秒）。
【員警A、B整理筆錄，期間○○○於01：16：03秒至01：16：25
  秒○○○閉眼打盹，01：16：25秒有睜開眼睛一下、又繼續閉
  目養神，直到01：17：00秒員警提問時方睜開眼，能意識清楚
  回答】（01：16：02秒至01：17：00秒）。
問：勘查採證同意書有沒有經你確認後簽名？ （01：17：00秒
    至01：17：02秒）。  
答：有有【○○○並點頭表示】。有簽名（01：17：03秒至01：
    17：07秒）。
問：你有無從事販賣任何毒品的行為？（01：17：03秒至
    01：17：07秒）
【員警A、B整理筆錄，期間○○○於01：17：08秒至01：17：36
  秒閉眼打盹，直到01：17：36秒因身體斜傾而驚醒、睜開眼睛
  ；又於01：17：39秒至至01：17：49秒○○○閉眼打盹，01：
  17：50秒被一旁笑聲吵醒；又於01：17：57秒至至01：18：10
  秒○○○閉眼打盹，直到01：18：11秒員警提問時方睜開眼，
  能意識清楚回答】（01：17：08秒至01：18：11秒）。
問：你有無從事販賣任何毒品的行為？（01：18：12秒至01：
    18：13秒）　　
答：沒有【○○○搖頭示意】（01：18：13秒至01：18：14 
    秒）。
【員警A、B整理筆錄，期間○○○於01：18：21秒至01：18：29
  秒閉眼打盹，01：18：30秒睜開眼睛；01：18：32秒至01：1
  8：42秒閉眼打盹，直到01：18：43秒員警提問時方睜開眼，
  能意識清楚回答】（01：18：15秒至01：18：43秒）。
問：為何你要自台中購買愷他命後再返回北部，為何不在北部購
    買？（01：18：15秒至01：18：43秒）。
答：我不認識那個【○○○笑、並搖頭示意】（01：18：43秒至
    01：18：45秒）。
【員警A、B整理筆錄，期間○○○於01：18：48秒至01：18：56
  秒閉眼打盹，01：18：57秒睜開眼睛；又於01：19：06秒至0
  1：19：26秒閉眼打盹，直到01：19：27秒被員警叫醒提問
  時，方睜開眼，能意識清楚回答】（01：18：46秒至01：19：
  27秒）。
問：林先生，快結束了（01：19：27秒）。 
    甲○○有無販賣毒品之行為？ （01：19：28秒至01：19：3
    0秒）。
答：不知道【○○○並搖頭示意】（01：19：30秒至01：19：31
    秒）。
問：他的意思就是，他是跟你說（01：19：38秒至01：19：43
    秒）。
答：她是幫我那個（01：19：43秒至01：19：44秒）。 
問：他是跟我說，他是幫我牽買家給我，接洽（01：19：46秒至
    01：19：52秒）。
【員警A、B整理筆錄，期間○○○於01：19：51秒至01：19：55
  秒半瞇眼、01：19：57秒至01：20：07秒閉眼打盹，直到01：
  20：08秒被員警叫醒提問時，方睜開眼，能意識清楚回答】
  （01：19：46秒至01：20：08秒）。
問：你是否知道甲○○的上手資料？（01：20：09秒至01：20：
    10秒）。
答：【○○○搖頭示意，並說】我不知道（01：20：11秒至
    01：20：12秒）。
【員警A、B整理筆錄，期間○○○於01：20：40秒至01：20：45
  秒閉眼打盹、01：20：46秒睜開眼】（01：20：13秒至01：2
  0：47秒）。
問：你為何要吸食毒品？（01：20：48秒至 01：20：49秒）。
答：【○○○苦笑一下、聳肩】（01：20：51秒至01：20：53
    秒）。
問：就看你怎麼講？壓力大？（01：20：53秒至01：20：56
    秒）。
答：就..，對啊（01：20：55秒至 01：20：58秒）。
問：你除了你上述的安仔、拖仔、咖啡、蝦仔之萬外，還有用其
    他毒品的嗎？（01：21：01秒至 01：21：07秒）。
答：沒有【○○○搖頭示意】（01：21：08秒）。
問：就這些？
答：嗯【○○○點頭示意】（01：21：09秒）。
問：警方提供乾淨空瓶，原本裡面是乾淨沒有東西，有給你看過
    喔？（01：21：17秒至 01：21：24秒）。
答：嗯（01：21：25秒）。
問：那尿液是你親自排放？（01：21：26秒）。
答：是（01：21：27秒）。【○○○閉眼回答】
問：警方有沒有陪同你，在你面前把他封起來？（01：21：30
    秒）。有沒有？
答：有。（01：21：37秒）。
【員警A、B整理筆錄，期間○○○於01：21：45秒至01：20：47
  秒閉眼打盹、01：21：48秒被旁邊電話鈴聲吵醒睜開眼；又於
  01：21：51秒至01：21：56秒閉眼打盹、睜開眼一下又繼續打
  盹至01：22：03秒睜開眼、眼神迷濛；又於01：22：16秒至01
  ：22：30秒閉眼打盹、01：22：31秒睜開眼】（01：21：38秒
  至01：22：34秒）。
問：清醒了？（01：22：34秒）【○○○提起精神、看著螢幕】
問：承上 ，如尿液檢驗結果呈第一、二、三級毒品陽性反應，
    將逕行裁罰或移送臺中地檢署偵辦，你是否了解？（01：22
    ：35秒至01：22：43秒）。
答：了解（01：22：43秒）。
問：你有沒有未滿12歲兒童之父母、監護人或其他實際照顧兒童
    之人？（01：22：46秒至01：22：48秒）。
答：沒有【○○○並搖頭示意】（01：22：48秒至01：22：50
    秒）。
【員警A、B整理筆錄，期間○○○於01：23：12秒至01：23：16
  秒閉眼打盹、01：23：47秒睜開眼一下；又於01：23：18秒至
  01：23：33秒閉眼打盹；於01：23：34秒被員警叫醒、睜開眼
  】（01：22：51秒至01：22：34秒）。
問：林先生，快結束了（01：23：34秒至01：23：35秒）。
   【警方提示扣押文件予○○○看，令其表達意見】
問：警方有無把扣回來的東西在你面前秤重？
答：有（01：23：43秒）
問：有驗給你看？
答：有（01：23：46秒）。
問：對不對，都在你面前驗的？
答：對（01：23：48秒）。
問：快結束了，你等一下就稍微休息一下，我再補問他一些問題
    ，你們就可以去開庭（01：24：05秒至01：24：11秒）。
答：【○○○點頭示意】（01：24：11秒至01：24：12秒）。
    恩，警察先生，那我朋友的車能開離嗎？（01：24：17秒至
    01：24：19秒）。
問：你有叫人來牽嗎？（01：24：20秒至01：24：21秒）。
答：還沒【○○○並搖頭示意】，我還沒有聯絡到他（01：24：
    22秒至01：24：23秒）。
問：這樣喔？你車主？
答：【○○○搖頭示意】你們開的啊（01：24：28秒）。
    他在外面？ （01：24：31秒）。
問：他在外面 （01：24：32秒）。沒關係，我們等一下再聯絡
    他（01：24：34秒）。
答：【○○○點頭示意】（01：24：35秒）。
【一旁員警D問：要聯絡誰？員警A：他朋友和律師】（01：24：
  36秒至01：24：38秒）。
【員警A、B整理筆錄，期間○○○於01：25：40秒至01：25：44
  秒閉眼打盹、01：25：44秒睜開眼一下；又於01：25：45秒至
  01：25：47秒閉眼打盹、01：25：48秒睜開眼一下；又於01：
  25：45秒至01：25：53秒閉眼打盹、01：25：54秒睜開眼看一
  下旁邊；又於01：25：59秒至01：26：02秒閉眼打盹、01：26
  ：03秒被電話鈴聲吵醒，睜開眼一下又閉眼；又於01：26：04
  秒至01：26：17秒閉眼打盹、01：26：18秒睜開眼，眼神迷濛
  ；又於01：26：51秒至01：27：01秒均半閉眼打盹，直到01：
  27：02秒聽到員警提問才睜開眼一下，惟仍呈現恍神狀態；又
  於01：27：09秒至01：26：37秒閉眼打盹、身體略搖晃01：27
  ：38秒睜開眼，眼神迷濛；又於01：27：47秒至01：27：59秒
  閉眼打盹、身體略搖晃；於01：28：00秒被員警叫醒、睜開眼
  】（01：24：39秒至01：28：00秒）。
問：林先生，上述筆錄是否出自你自由意識下所表達？（01：2
    8：00秒至01：28：03秒）。  
答：是（01：28：03秒）。
問：警方有無對你刑求逼供？ 
答：沒有（01：28：09秒）。
問：警方製作調查筆錄，有全程錄音、錄影，你知道嗎？（01：
    28：09秒至01：28：11秒）。
答：知道（01：28：12秒）。 
問：剛說的都實在嗎？
答：實在（01：28：15秒）。
問：有無其他意見補充？（01：28：15秒）。
答：沒有【○○○並搖頭示意】（01：28：17秒）。
問：筆錄經受詢問人○○○親閱、確認後捺印。（01：28：18秒
    至01：28：22秒）。
    受詢問人叫什麼大名？（01：28：23秒）。
答：○○○（01：28：24秒）。
問：詢問時間108年11月25日下午2點半（01：28：25秒至01：2
    8：31秒）。
   這樣，等一下你就先坐裡面休息（01：28：32秒至01：28：3
   4秒）。
答：【○○○點頭示意】（01：28：35秒）。
     我可以抽煙嗎？（01：28：36秒）。
01：28：37秒錄影結束
附件二：（證人○○○偵訊光碟勘驗內容）
1.影片時間：民國108年11月25日21時14分16秒起至108年11月25
            日21時31分52秒止。
2.影片長度：17分41秒。
3.勘驗重點：（1）○○○是否有不利於被告甲○○之供述？
            （2）偵訊時，○○○是否有精神不濟之情形？ 
            故勘驗時間著重在「00：00：00秒起至00：16：07
            秒」。【以影片長度時間標記】
4.勘驗譯文： 
【○○○未戴眼鏡、走進偵訊室，坐下後接受訊問（00：00：00
  秒至00：00：06秒）】
【○○○受訊問時，精神狀況良好、坐姿挺直端正】
問：○○○先生？（00：00：07秒至00：00：09秒）。
答：62年4月16日（00：00：10秒）。
問：身份證號碼？
答：Z000000000（00：00：14秒）。
問：戶籍地在哪裡？
答：新北市○○區○○路0段000號（00：00：20秒）。
問：在臺中有地址嗎？（00：00：22秒）。
答：沒有（00：00：23秒）。
問：林先生，你因為毒品案件到案，法律上你有三項權利：一、
    得保持緘默，無須違背自己之意思而為陳述。二、得選任辯
    護人為你辯護。三、得請求調查對你有利之證據。你是原住
    民或中低收入戶或有精神障礙手冊嗎？（00：00：24秒至00
    ：00：36秒）
答：沒有（00：00：37秒）。
問：有無觀察勒戒過?（00：00：54秒至00：00：55秒）。
答：有（00：00：57秒）。
問：最近一次施用毒品的時間、地點？（00：01：06秒）。
答：【○○○思考一下】前一天吧（00：01：10秒）。　　
問：108年11月24日幾點？在什麼地方？施用什麼毒品？ （00：
    01：11秒至00：01：15秒）。
答：在新竹的某個交流道（00：01：16秒至00：01：20秒）。
問：在新竹的某個交流道，施用什麼毒品？（00：01：21秒至
    00：01：27秒）。
答：一、二級（00：01：29秒）。
問：施用一、二級毒品，用針筒注射海洛因是不是？（00：01：
    30秒至00：01：34秒）。
答：對（00：01：35秒）。
問：那用吸食施用安非他命是不是？（00：01：37秒）。
答：沒有，也是用注射的（00：01：37秒至00：01：39秒）。
問：安非他命怎麼注射？（00：01：40秒至00：01：43秒）。
答：可以【○○○並點頭示意】（00：01：44秒）。　
問：用注射的（00：01：44秒）。
問：扣案的毒品是哪裡來的？（00：02：00秒至00：02：03
    秒）。　 
答：買的（00：02：04秒）。　　
問：買的？跟誰？跟甲○○買的是不是？（00：02：05秒至00：
    02：07秒）。　 
答：對，他跟我聯絡的（00：02：07秒至00：02：09秒）。　
問：毒品來源跟甲○○買的（00：02：19秒）。
問：你與甲○○有無親屬關係？（00：02：22秒）。
答：沒有（00：02：22秒）。
問：檢察官跟你說，這個案件你有雙重身分，你自己涉案的部分
    你是被告的角色，你可以保持緘默，一開始就說過了，但是
    對於甲○○販賣毒品的犯行而言，你是證人的角色，那作證
    就要據實陳述，不可以說謊，否則會以偽證罪處7年以下有
    期徒刑，這樣你瞭解嗎？（00：02：25秒至00：02：46秒）
    。
答：瞭解【○○○並點頭示意】（00：02：46秒）。 
問：願意（就甲○○部分）作證嗎？（00：02：47秒）。可以
    嗎？（00：02：47秒）。
答：好【○○○並點頭示意】（00：02：49秒）。
【供前具結，檢察官諭知具結之義務及偽證之處罰，並命證人朗
  讀結文後簽名具結。】（00：02：50秒至00：04：22秒）。
問：你怎麼知道甲○○那裡有毒品在賣？（00：04：23秒至00：
    04：30秒）。
答：就問的（00：04：31秒）。
問：什麼時間？什麼地點？跟他問的（00：04：34秒）。
答：忘記了，那時候是詢問（00：04：37秒）。
問：你先說你跟甲○○是什麼關係？（00：04：39秒）。
答：朋友（00：04：40秒）。
問：你跟甲○○是朋友？（00：04：42秒）。你們一個新北、一
    個南投苗栗，是怎麼認識的？這麼遠？（00：04：47秒）。
答：就是之前透過我一個朋友，他住在新竹（00：04：48秒至0
    0：04：54秒）。
問：你透過你一個朋友，他住在新竹，然後呢？（00：04：55
    秒至00：04：57秒）。
答：他介紹（甲○○）給我認識的（00：04：58秒）。
問：你怎麼向甲○○聯絡購買毒品？（00：05：07秒至00：05：
    11秒）。 
答：就是請問他啊（00：05：12秒至00：05：13秒）。
問：用通訊軟體跟他聯絡，是不是？用通訊軟體LINE？還是？
   （00：05：12秒至00：05：17秒）。
答：LINE（00：05：18秒）。
問：用通訊軟體LINE跟他聯絡，他的暱稱是什麼？（00：05：23
    秒）。
答：「伊伊」。（00：05：25秒）。
問：你什麼時間、什麼地點跟他（甲○○）買過幾次毒品？
    （00：05：43秒）。
答：我忘記了（00：05：44秒）。
問：最近，講11月就好，這個月跟他買過幾次？（00：05：45秒
    至00：05：50秒）。
   【○○○停頓、思考一下】
答：就是那個..咖啡包（00：05：55秒）
問：ㄟ，11月起，大該是什麼時候跟他買過？（00：05：58秒至
    00：06：01 秒）。
答：我忘記什麼時候（00：06：03秒）。
問：幾天前？（00：06：05秒）。
答：應該是在這一、二個禮拜（00：06：05秒至00：06：07
    秒）。
問：這一、二個禮拜？然後跟他買過幾次？（00：06：08秒至0
    0：06：11秒）。
答：就是那個咖啡(包）（00：06：12秒至00：06：13秒）。
問：買咖啡包？買多少錢的咖啡包？（00：06：14秒至00：06：
    16秒）。
答：1萬4千（元）（00：06：17秒）。
問：1萬4千（元）是算幾包？（00：06：22秒）。
答：我不知道（幾包）ㄟ（00：06：23秒至00：06：24秒）。
問：地點在哪裡？（00：06：31秒）
答：在新竹頭份那邊（00：06：31秒至00：06：35秒）。
問：在新竹頭份那邊（提示108年11月19日18時28分通訊軟體
    LINE對話照片）你看一下，你是不是在這一天跟他（張家
    熒）買1萬4千元的咖啡包？（00：06：36秒至00：07：24
    秒）。
  【○○○低頭專注看-檢察官請法警轉呈提示予○○○之文
    件】
答：對呀。（00：07：24秒至00：07：25秒）。
問：甲○○說他「順便回帳」是什麼意思？（00：07：33秒至
    00：07：38秒）。是不是（他）跟你收了錢，回（帳）給他
    的上手？（00：07：39秒至00：07：42秒）。
答：是【○○○點頭數下表示肯認】。（00：07：43秒至00：0
    7：44 秒）。
問：回帳給他的上手？（00：07：45秒至00：07：秒）
答：因為他說他是幫我，應該是幫我...（00：07：50秒至00：
    07：54秒）。
    【○○○看著檢察官、再轉頭看法警、再回頭看檢察官，亟
    欲說明之表情】。
問：你不用幫他解釋啦，這種小蜜蜂大概都是做回帳的啦（00：
    07：54秒至00：08：00秒）
問：咖啡包，他（甲○○）是當天（11月19日）就交給你了嗎？
    是19日當天就交給你了嗎？（00：08：27秒至00：08：32秒
    ）。
答：交一些（00：08：33秒）。
問：交一些？（00：08：34秒至00：08：35秒）。
答：是【○○○點頭表示肯認】。
問：那還有一些沒給是不是？（00：08：36秒）。
答：嗯（00：08：36秒）。
    因為我錢也還沒有給他（00：08：39秒至00：08：41秒）。
問：不然你先給他多少？再給他多少？（00：08：46秒至00：
    08：48秒）。
答：沒有，錢是，他是先給我東西（00：08：49秒至00：08：51
    秒）。
問：他是先給我？（00：08：52秒）。
答：他是先給我一些（00：08：53秒）。
問：一些咖啡包？（00：08：54秒）
答：然後他說他要那一天還有其他要再給我，這樣子。（00：
    08：54秒至00：08：59秒）。
問：要回帳那一天，再把其餘咖啡包給你？是不是這樣？（00：
    09：00秒至00：09：06秒）。
答：是【○○○點頭表示肯認】（00：09：07秒）。
問：（提示108年11月21日0時許通訊軟體對話照片）你看一下，
    他有說：「我找到新秘方、剩下50都給你」，這些對話内容
    為何？（00：09：23秒至00：09：45秒）。你看一下，他說
    ：「我找到新秘方、剩50都給你、然後你找找看這東西加在
    我們那裡面非常好」，是什麼意思？（00：09：53秒至
    00：10：00秒）
【檢察官請法警轉呈提示予○○○之文件，○○○有低頭看過後
回答】（00：09：53秒至00：10：07秒）
答：那個（00：10：01秒）。他說的這個後來不了了之（00：
    10：05秒至00：10：07秒）
問：什麼叫不了了之？（00：10：08秒）
答：因為這個我不懂（00：10：09秒）。
問：因為這個你不懂、你不會？（（00：10：10秒至00：10：11
    秒）
答：對，我也不知道去哪裡找這個東西。【○○○回答、並以左
    手手勢示意】（00：10：12秒至00：10：15秒）。　　　　
問：11月19日當天（甲○○）欠你的咖啡包，是什麼時候再補給
    你的？（00：10：32秒至00：10：39秒）。
答：忘記了（00：10：37秒）。　　　　　　
問：是21日這一天補給你的嗎？（00：10：39秒至00：10：41
    秒）。　　　　
答：【○○○頭左轉思考一下後回答】我忘記了（00：10：38秒
    至00：10：42秒）。
問：你是做什麼工作的？（00：10：55秒）。
答：做工程及開檳榔攤（00：10：56秒至00：11：03秒）。
問：一個月收入大概多少？（00：11：07秒）。
答：4、5萬元。（00：11：09秒）。
問：（提示108年11月24日18時42分通訊軟體對話照片），你看
    一下，對話内容為何？「他是說：還是你要連明天的一起」
    這是什麼意思？（00：11：55秒至00：12：12秒）。這是你
    昨天跟他約交易，是不是？（00：12：13秒至00：12：16秒
    ）
【檢察官請法警轉呈提示予○○○之文件，○○○有低頭看過後
回答】（00：12：06秒至00：12：19秒）
答：他要去拿（毒）咖啡包給我 （00：12：16秒至00：12：19
    秒）。
問：為何扣到的大部分都是愷他命？（00：12：37秒至00：12：
    48秒）
答：因為他那一天，我跟他講說：那請問一下，有愷他命嗎？
    （00：12：49秒至00：12：53秒）
問：因為昨天有問他說有愷他命嗎？（00：12：54秒至00：12：
    55 秒）。
答：對對（00：12：55秒至00：12：56秒）。
問：他怎麼回答？（00：12：56秒至00：12：57秒）。
答：他就叫我下來啊！ （00：12：58秒）
問：他就叫你下來？（00：12：59秒）
答：然後我去頭份載他（00：13：00秒至00：13：04秒）
問：你去頭份載甲○○，然後呢？然後來台中？（00：13：05秒
    至00：13：08秒）
答：對（00：13：07秒）。然後來到台中（00：13：09秒至00：
    13：10秒）。
問：為什麼要來臺中？他的上手在臺中，是不是？（00：13：11
    秒至00：13：14秒）。
答：我不知道【○○○說並聳肩表示】（00：13：14秒）。
問：來到臺中，接下來呢？（00：13：14秒至00：13：18秒）。
答：停在什麼路上我忘記了，然後他（甲○○）就下車（00：13
    ：19秒至00：13：22秒）。
問：停在什麼路上忘記了，然後甲○○就下車，然後接下來？  
   （00：13：23秒至00：13：27秒）。
答：他就拿了那個（00：13：28秒至00：13：29秒）。
問：拿了那些愷他命？（00：13：30秒至00：13：31秒）。
答：上車，然後上車沒有多久，就被警察臨檢了（00：13：32秒
    至00：13：38秒）。
問：就被警察臨檢了？（00：13：38秒至00：13：39秒）。
答：是【○○○並點頭表示肯認】，對（00：13：39秒至00：13
    ：38秒至00：13：41秒）。 
問：這些愷他命，他（甲○○）打算賣給你多少錢？（00：13：
    48秒至00：13：51秒）。
答：還沒有說（00：13：52秒）。
問：還沒有說？（00：13：53秒）
答：因為我只是說有愷他命嗎？（00：13：54秒至00：13：56秒
    ）。
問：因為我只是問一下有愷他命嗎。（00：13：57秒至00：13：
    58秒）。
問：啊你都下來台中了，為什麼？（00：14：01秒至00：14：07
    秒）
答：因為..（聽不清楚其中2字）我就嚇到 （00：14：08秒至
    00：14：09秒）。
問：為什麼沒有問這些愷他命要多少錢？（00：14：10秒至00：
    14：15秒） 。  　　　
答：就我只是說，那有沒有？有沒有愷他命？（00：14：16秒至
    00：14：18秒）。
問：你只是問他有沒有愷他命？他就說有? （00：14：19秒至
    00：14：20秒）。
答：對呀，我們.我就下來了（00：14：21秒至00：14：22
    秒）。　
問：你就下來？（00：14：23秒至00：14：24秒）。
答：對，其實我在（00：14：24秒至00：14：25秒）。
    ..（有2字聽不清楚）那不能做（00：14：30秒）　　
問：那你愷他命的錢交給甲○○了嗎？ （00：14：34秒至0
    0：14：36秒）　　
答：沒有啊【○○○說並搖頭否認】（00：14：37秒至00：
    14：38秒）。
問：還沒？（00：14：38秒）。
答：就，我只是問而已，他（甲○○）帶我下來看、拿，這樣。
   （00：14：39秒至00：14：44秒）。
問：跟你確認一下，扣案的愷他命是甲○○的，那安非他命、海
    洛因、還有咖啡包是誰的？（00：14：55秒至00：15：08
    秒）。
答：我的（00：15：10秒）。
問：這三樣都是你的？（00：15：12秒）。
答：是【○○○點頭肯認】（00：15：13秒）。
問：海洛因、安非他命、咖啡包都是你的，只有愷他命是張家
    熒的（00：15：14秒至00：15：19秒）。
答：嗯嗯【○○○並點頭肯認】（00：15：20秒）。那三樣而
    已。（00：15：22秒）。
問：那針筒？（00：15：27秒）。
答：我的（（00：15：28秒至00：15：29秒）。
問：你買這麼多咖啡包及愷他命的用意是什麼？（00：15：48秒
    至00：15：53秒）。
答：因為是自己吸食。那愷他命，我只是問而已（00：15：53秒
    至00：16：00秒）。
問：愷他命，你只是問而已？你還沒有決定要不要買？（00：
    16：01秒至00：16：06秒）。 
答：對呀（00：16：07秒）。*
-------------------------------------------------------
問：你身上有多少錢？（00：16：16秒至00：16：17秒）。 
答：我身上ㄡ？現在？【○○○從椅子上略微前傾起身、摸褲子
    口袋】（00：16：18秒至00：16：20秒）。大約1、2萬元（
    00：16：21秒）。  
問：交保2萬元，出得去嗎？你自己點一下（00：16：22秒至
    00：16：26秒）。
答：【○○○從褲子口袋掏出錢、並低頭清點】那我可以給人家
    借一下嗎？（00：16：26秒至00：16：29秒）
問：你那應該至少超過1萬元吧?（00：16：30秒至00：16：33
    秒）。
答：對（00：16：34秒）。
問：你留下車錢（返家車資），1萬元拿得出來嗎？（00：16：
    35秒至00：16：36秒）。
答：可以【○○○並點頭肯認】（00：16：37秒）。
問：好【諭知○○○准以1萬元交保。】
答：謝謝（00：16：40秒）。
*00：16：40秒即「螢幕左上方錄影時間108年11月25日21：30：
 56秒」，訊問結束。
*上記筆錄經○○○親閱、確認無訛後簽名（00：17：27秒）。
*○○○離開偵訊室（00：17：35秒）
*00：17：41秒即「螢幕左上方錄影時間108年11月25日21時31分
  57秒」錄影結束。